---
title: "Resultados UCLUST"
output: html_notebook
---
### UCLUST con id = 99.9% ###

Estas graficas representan las secuencias de Genoma completo del virus del Dengue analizadas con  UCLUST con id= 99.9% y se compara las secuencias similares y disimilares a este valor id.



### Secuencias similares al 99.9% ###
```{r, fig.width = 10, fig.height = 6,echo = FALSE, message=FALSE, warning=FALSE}

ids_similares999 <- read.csv(file = "/home/andrea/LSB/Piloto_Dengue/data/Secuencias_descargadas/Secuencias_genoma_completo/Secuencias_999_similaridad_id.csv",
                             header = F)

ids_Disimilares999 <- read.csv(file = "/home/andrea/LSB/Piloto_Dengue/data/Secuencias_descargadas/Secuencias_genoma_completo/diff_ideff_0_999.csv",
         header = F)

Genome <- read.csv(file = "/home/andrea/LSB/Piloto_Dengue/data/Base_Datos/Genome.csv", header = T)

Genome$N_Accesion <- as.character(Genome$N_Accesion)

ids_similares999$V1 <- as.character(ids_similares999$V1)

ids_Disimilares999$V1 <- as.character(ids_Disimilares999$V1)

## SIMILARES 99.9%

posicion_similares <- vector()

for(i in 1:length(ids_similares999$V1)){
  posicion_similares[i] <- which(Genome$N_Accesion==ids_similares999$V1[i])
}

Similares999 <- Genome[posicion_similares,]

#write.csv(Similares999, file = "/home/andrea/LSB/Piloto_Dengue/data/Secuencias_descargadas/Secuencias_genoma_completo/Similares999.csv")    

Similares999[,2:21]
```
**Tabla 1.** Datos del virus del Dengue que reportan el Genoma Completo y son 99.9% similares en sus secuencias. De 3.884 secuencias de genoma completo, 3.276, es decir, alrededor del 84% de las secuecias son 99.9% iguales.


### Secuencias disimilares al 99.9% ###
```{r, fig.width = 10, fig.height = 6,echo = FALSE, message=FALSE, warning=FALSE}


## DISIMILARS 99.9%

posicion_disimilares <- vector()

for(i in 1:length(ids_Disimilares999$V1)){
  posicion_disimilares[i] <- which(Genome$N_Accesion==ids_Disimilares999$V1[i])
}

Disimilares999 <- Genome[posicion_disimilares,]

#write.csv(Disimilares999, file = "/home/andrea/LSB/Piloto_Dengue/data/Secuencias_descargadas/Secuencias_genoma_completo/Disimilares999.csv")    

Disimilares999[,2:21]

```
**Tabla 2.** Datos del virus del Dengue que reportan el Genoma Completo y son 99.9% Disimilares en sus secuencias. De 3.884 secuencias de genoma completo, 608 secuencias, es decir, alrededor del 16% de las secuecias son 99.9% desiiguales.

### Serotipos ###
```{r, fig.width = 10, fig.height = 6,echo = FALSE, message=FALSE, warning=FALSE}

# SIMILARES

D1_S <- length(Similares999[Similares999$Serotype=="DENV_1",5])
D2_S <- length(Similares999[Similares999$Serotype=="DENV_2",5])
D3_S <- length(Similares999[Similares999$Serotype=="DENV_3",5])
D4_S <- length(Similares999[Similares999$Serotype=="DENV_4",5])


data <- c( D1_S, D2_S, D3_S, D4_S)

Name_serotype <- sort(unique(Similares999$Serotype))

serotype_similares <- data.frame(data, Name_serotype)

# DISIMILARES

D1_D <- length(Disimilares999[Disimilares999$Serotype=="DENV_1",5])
D2_D <- length(Disimilares999[Disimilares999$Serotype=="DENV_2",5])
D3_D <- length(Disimilares999[Disimilares999$Serotype=="DENV_3",5])
D4_D <- length(Disimilares999[Disimilares999$Serotype=="DENV_4",5])


data <- c( D1_D, D2_D, D3_D, D4_D)

Name_serotype <- sort(unique(Disimilares999$Serotype))

serotype_disimilares <- data.frame(data, Name_serotype)

type <- c("Similares", "Similares", "Similares", "Similares", "Disimilares", "Disimilares", "Disimilares", "Disimilares")

serotype <- rbind(serotype_similares,serotype_disimilares)

serotype <- cbind(serotype,type)

library("ggplot2")

ggplot(data = serotype, aes(x=Name_serotype , y = data, fill=type))+
  geom_bar(stat = "identity", position=position_dodge())+
  scale_colour_brewer()+
  theme_minimal()

```
**Figura 1.** Numero de datos por serotipos para las secuencias Disimilares Vs Similares al 99.9%. La frecuencia de los serotipos para loas secuencias disimilares tiene la misma proporcion que la frecuencia de los serotipos para el total de las de genoma completo. 

Genomas:  DENV_4= 4%, DENV_3= 23%, DENV_2= 30%, DENV_1= 42%.

disimilares: DEN_4= 6%, DENV_3= 23%, DENV_2= 28%, DENV_1=43%.


### Paises ###
```{r, fig.width = 10, fig.height = 8,echo = FALSE, message=FALSE, warning=FALSE}

Country_names <- unique(Similares999$Country)


country.similares <- data.frame()

for(i in 1:length(Country_names)){
  country.similares[i,"Country_names"] <- Country_names[i]
  country.similares[i, "number_cases"] <- length(Similares999[which(Similares999$Country==Country_names[i]),9])
  country.similares[28, "number_cases"] <- length(which(is.na(Similares999$Country)==T))
}

country.similares <- transform(country.similares, Country_names= reorder(Country_names, +number_cases))

ggplot(data = country.similares, aes(x = Country_names, y = number_cases, color=Country_names)) +
  geom_bar(stat = "identity", fill="white")+
  labs(x= "Country", y= "Data Number")+
  scale_color_grey(start= 0.7, end=0.1)+
  theme_classic()+
  ggtitle("Similares 99.9%")+
  theme(legend.position="none")+
  coord_flip()

```
**Figura 2.** Paises para secuencias de Genoma con 99.9% de similaridad.

```{r, fig.width = 10, fig.height = 6,echo = FALSE, message=FALSE, warning=FALSE}

Country_names <- unique(Disimilares999$Country)


country.disimilares <- data.frame()

for(i in 1:length(Country_names)){
  country.disimilares[i,"Country_names"] <- Country_names[i]
  country.disimilares[i, "number_cases"] <- length(Disimilares999[which(Disimilares999$Country==Country_names[i]),9])
  country.disimilares[12, "number_cases"] <- length(which(is.na(Disimilares999$Country)==T))
}

country.disimilares <- transform(country.disimilares, Country_names= reorder(Country_names, +number_cases))

ggplot(data = country.disimilares, aes(x = Country_names, y = number_cases, color=Country_names)) +
  geom_bar(stat = "identity", fill="white")+
  labs(x= "Country", y= "Data Number")+
  scale_color_grey(start= 0.7, end=0.1)+
  theme_classic()+
  ggtitle("Disimilares 99.9%")+
  theme(legend.position="none")+
  coord_flip()

# Paises que fueron eliminados:
# setdiff(country.similares$Country_names, country.disimilares$Country_names)

```
**Figura 3.** Paises para secuencias de Genoma con 99.9% de disimilaridad. De los 70 paises que se reportan con Genoma solo 26 paises tienen secuencias 99.9% disimilares. 11 paises asiaticos, 8 paises latinoamericanos y 7 islas. 

* Los paises que fueron eliminados son: 

[1] "Myanmar"               "India"                 "Chile"                
[4] "Virgin Islands"        "Angola"                "Laos"                 
[7] "Djibouti"              "Cote d'Ivoire"         "Haiti"                
[10] "Micronesia"            "Seychelles"            "Japan"                
[13] "El Salvador"           "South Korea"           "Germany"              
[16] "Saudi Arabia"          "Argentina"             "Burkina Faso"         
[19] "Suriname"              "Guadeloupe"            "Papua New Guinea"     
[22] "Guam"                  "Saint Kitts and Nevis" "Belize"               
[25] "Honduras"              "Dominican Republic"    "Jamaica"              
[28] "Nigeria"               "Senegal"               "Australia"            
[31] "Guinea"                "Timor"                 "Samoa"                
[34] "Fiji"                  "Guatemala"             "Grenada"              
[37] "Bangladesh"            "Paraguay"              "Wallis and Futuna"    
[40] "Saint Lucia"           "Guyana"                "Cook Islands"         
[43] "Ecuador"               "Mozambique"  


### Mapa-Mundi: Numero de casos reportados por paises  ###


```{r, fig.width = 10, fig.height = 12,echo = FALSE, message=FALSE, warning=FALSE}
# Frecuencia de los paises con sus respectivas coordenadas
# SIN DISCRIMMINAR POR SEROTIPOS

library(rworldmap)
library(ggplot2)

# SIMILARES

Country_names <- unique(Similares999$Country)

freg.country <- data.frame()

for(i in 1:length(Country_names)){
  freg.data <- Similares999[which(Similares999$Country == Country_names[i]),]
  freg.country[i,"Country_names"] <- Country_names[i]
  freg.country[i,"lat"] <- freg.data$lat_country[1]
  freg.country[i,"lon"] <- freg.data$lon_country[1]
  freg.country[i, "number_cases"] <- length(freg.data$Country)
}

freg.country <- na.omit(freg.country)

# GRAFICA MAPA-MUNDI SIN DIFERENCIADO POR SEROTIPOS

map.world <- map_data(map="world")

p <- ggplot()+ 
  #theme(legend.position="none")+
  geom_map(data=map.world, map=map.world, aes(map_id=region, x=long, y=lat), fill="white", colour="black", size=0.5)+
  geom_point(data= freg.country, aes(x=lon, y=lat, size=number_cases), color="coral1" , alpha=0.5)+
  ggtitle("Similaridad 99.9%")+
  scale_size(name="Number of cases")


# DISIMILARES

Country_names <- unique(Disimilares999$Country)

free.country <- data.frame()

for(i in 1:length(Country_names)){
  free.data <- Disimilares999[which(Disimilares999$Country == Country_names[i]),]
  free.country[i,"Country_names"] <- Country_names[i]
  free.country[i,"lat"] <- free.data$lat_country[1]
  free.country[i,"lon"] <- free.data$lon_country[1]
  free.country[i, "number_cases"] <- length(free.data$Country)
}

free.country <- na.omit(free.country)

# GRAFICA MAPA-MUNDI SIN DIFERENCIADO POR SEROTIPOS

map.world <- map_data(map="world")

p1 <- ggplot()+ 
  geom_map(data=map.world, map=map.world, aes(map_id=region, x=long, y=lat), fill="white", colour="black", size=0.5)+
  geom_point(data= free.country, aes(x=lon, y=lat, size=number_cases), color="coral1" , alpha=0.5)+
  ggtitle("Disimilaridad 99.9%")+
  scale_size(name="Number of cases")


multiplot <- function(..., plotlist=NULL, file, cols=1, layout=NULL) {
  library(grid)

  # Make a list from the ... arguments and plotlist
  plots <- c(list(...), plotlist)

  numPlots = length(plots)

  # If layout is NULL, then use 'cols' to determine layout
  if (is.null(layout)) {
    # Make the panel
    # ncol: Number of columns of plots
    # nrow: Number of rows needed, calculated from # of cols
    layout <- matrix(seq(1, cols * ceiling(numPlots/cols)),
                    ncol = cols, nrow = ceiling(numPlots/cols))
  }

 if (numPlots==1) {
    print(plots[[1]])

  } else {
    # Set up the page
    grid.newpage()
    pushViewport(viewport(layout = grid.layout(nrow(layout), ncol(layout))))

    # Make each plot, in the correct location
    for (i in 1:numPlots) {
      # Get the i,j matrix positions of the regions that contain this subplot
      matchidx <- as.data.frame(which(layout == i, arr.ind = TRUE))

      print(plots[[i]], vp = viewport(layout.pos.row = matchidx$row,
                                      layout.pos.col = matchidx$col))
    }
  }
}


multiplot(p,p1)

```
**Figura 4.**


### Mapa-mundi: Serotipos por paises ###
```{r, fig.width = 10, fig.height = 12,echo = FALSE, message=FALSE, warning=FALSE}

# SIMILARIDAD

Country_names <- na.omit(unique(Similares999$Country))

# Frecuencia de los serotipos en los paises registrados: 

# SEROTIPO 1

mundis_1 <- data.frame()

for(i in 1:length(Country_names)){
  mini.data <- Similares999[which(Similares999$Serotype == "DENV_1" & Similares999$Country == Country_names[i]),]
  mundis_1[i, "Serotype"] <- mini.data$Serotype[1]
  mundis_1[i,"Country_names"] <- Country_names[i]
  mundis_1[i,"lat"] <- mini.data$lat_country[1]
  mundis_1[i,"lon"] <- mini.data$lon_country[1]
  mundis_1[i, "number_cases"] <- length(mini.data$Country)
}

#SEROTIPO 2

mundis_2 <- data.frame()

for(i in 1:length(Country_names)){
  mini.data <- Similares999[which(Similares999$Serotype == "DENV_2" & Similares999$Country == Country_names[i]),]
  mundis_2[i, "Serotype"] <- mini.data$Serotype[1]
  mundis_2[i,"Country_names"] <- Country_names[i]
  mundis_2[i,"lat"] <- mini.data$lat_country[1]
  mundis_2[i,"lon"] <- mini.data$lon_country[1]
  mundis_2[i, "number_cases"] <- length(mini.data$Country)
}


#SEROTIPO 3

mundis_3 <- data.frame()

for(i in 1:length(Country_names)){
  mini.data <- Similares999[which(Similares999$Serotype == "DENV_3" & Similares999$Country == Country_names[i]),]
  mundis_3[i, "Serotype"] <- mini.data$Serotype[1]
  mundis_3[i,"Country_names"] <- Country_names[i]
  mundis_3[i,"lat"] <- mini.data$lat_country[1]
  mundis_3[i,"lon"] <- mini.data$lon_country[1]
  mundis_3[i, "number_cases"] <- length(mini.data$Country)
}


#SEROTIPO 4

mundis_4 <- data.frame()

for(i in 1:length(Country_names)){
  mini.data <- Similares999[which(Similares999$Serotype == "DENV_4" & Similares999$Country == Country_names[i]),]
  mundis_4[i, "Serotype"] <- mini.data$Serotype[1]
  mundis_4[i,"Country_names"] <- Country_names[i]
  mundis_4[i,"lat"] <- mini.data$lat_country[1]
  mundis_4[i,"lon"] <- mini.data$lon_country[1]
  mundis_4[i, "number_cases"] <- length(mini.data$Country)
}



data.mundi <- rbind(mundis_1,mundis_2,mundis_3,mundis_4)
data.mundi <- na.omit(data.mundi)

# GRAFICA MAPA-MUNDI DIFERENCIADO POR SEROTIPOS

map.world <- map_data(map="world")

mp <-ggplot()+ 
  geom_map(data=map.world, map=map.world, aes(map_id=region, x=long, y=lat), fill="white", colour="black", size=0.5)+
  ggtitle("Paises: similaridad 99.9%")+
  geom_point(data= data.mundi, aes(x=lon, y=lat, color=Serotype),size=1.5, alpha=0.5)+
  scale_color_manual(values=c("turquoise3","deeppink","mediumblue","green3"))

##-------------------------------------------------------------------------------------
# DISIMILARIDAD

Country_names <- na.omit(unique(Disimilares999$Country))

# Frecuencia de los serotipos en los paises registrados: 

# SEROTIPO 1

mundid_1 <- data.frame()

for(i in 1:length(Country_names)){
  mini.data <- Disimilares999[which(Disimilares999$Serotype == "DENV_1" & Disimilares999$Country == Country_names[i]),]
  mundid_1[i, "Serotype"] <- mini.data$Serotype[1]
  mundid_1[i,"Country_names"] <- Country_names[i]
  mundid_1[i,"lat"] <- mini.data$lat_country[1]
  mundid_1[i,"lon"] <- mini.data$lon_country[1]
  mundid_1[i, "number_cases"] <- length(mini.data$Country)
}

#SEROTIPO 2

mundid_2 <- data.frame()

for(i in 1:length(Country_names)){
  mini.data <- Disimilares999[which(Disimilares999$Serotype == "DENV_2" & Disimilares999$Country == Country_names[i]),]
  mundid_2[i, "Serotype"] <- mini.data$Serotype[1]
  mundid_2[i,"Country_names"] <- Country_names[i]
  mundid_2[i,"lat"] <- mini.data$lat_country[1]
  mundid_2[i,"lon"] <- mini.data$lon_country[1]
  mundid_2[i, "number_cases"] <- length(mini.data$Country)
}


#SEROTIPO 3

mundid_3 <- data.frame()

for(i in 1:length(Country_names)){
  mini.data <- Disimilares999[which(Disimilares999$Serotype == "DENV_3" & Disimilares999$Country == Country_names[i]),]
  mundid_3[i, "Serotype"] <- mini.data$Serotype[1]
  mundid_3[i,"Country_names"] <- Country_names[i]
  mundid_3[i,"lat"] <- mini.data$lat_country[1]
  mundid_3[i,"lon"] <- mini.data$lon_country[1]
  mundid_3[i, "number_cases"] <- length(mini.data$Country)
}


#SEROTIPO 4

mundid_4 <- data.frame()

for(i in 1:length(Country_names)){
  mini.data <- Disimilares999[which(Disimilares999$Serotype == "DENV_4" & Disimilares999$Country == Country_names[i]),]
  mundid_4[i, "Serotype"] <- mini.data$Serotype[1]
  mundid_4[i,"Country_names"] <- Country_names[i]
  mundid_4[i,"lat"] <- mini.data$lat_country[1]
  mundid_4[i,"lon"] <- mini.data$lon_country[1]
  mundid_4[i, "number_cases"] <- length(mini.data$Country)
}



data.mundi <- rbind(mundid_1,mundid_2,mundid_3,mundid_4)
data.mundi <- na.omit(data.mundi)

# GRAFICA MAPA-MUNDI DIFERENCIADO POR SEROTIPOS

map.world <- map_data(map="world")

mp1 <- ggplot()+ 
  geom_map(data=map.world, map=map.world, aes(map_id=region, x=long, y=lat), fill="white", colour="black", size=0.5)+
  ggtitle("Paises: Disimilaridad 99.9%")+
  geom_point(data= data.mundi, aes(x=lon, y=lat, color=Serotype),size=1.5, alpha=0.5)+
  scale_color_manual(values=c("turquoise3","deeppink","mediumblue","green3"))


multiplot(mp,mp1)

```
**Figura 5.** Distribucion de los serotipos en los paises para secuencias con 99.9% Similaridad Vs 99.9% Disimilaridad. Las secuencias del Genoma registrados en paises Africanoa son todas 99.9% similares al igual que las secuencias de otros paises como Chile, argentina, Ecuador, India, Australia, entre otros. Por otro lado, Pakistan solo presenta datos del serotipo 2, siendo el unico pais con un solo serotipo a exepcion de algunas isalas.


### Localidades: similaridad 99.9% ###

```{r, echo = FALSE, fig.width=9, fig.height=5, message=FALSE, warning=FALSE}

library(tm)
library(SnowballC)
library(wordcloud)
library("RColorBrewer")

location <- Similares999[which(is.na(Similares999$Location)==F),10]

location <- gsub(" ", "", location)

locorpus <- Corpus(VectorSource(location))

toSpace <- content_transformer(function (x , pattern ) gsub(pattern, " ", x))
locorpus <- tm_map(locorpus, toSpace, "/")
locorpus <- tm_map(locorpus, toSpace, "-")
locorpus <- tm_map(locorpus, toSpace, "--")

locorpus <- tm_map(locorpus, content_transformer(tolower))

locorpus <- tm_map(locorpus, removeNumbers)

locorpus <- tm_map(locorpus, removeWords, stopwords('english'))

locorpus <- tm_map(locorpus, removeWords, c("blabla1", "blabla2")) 

locorpus <- tm_map(locorpus, removePunctuation)

locorpus <- tm_map(locorpus, stripWhitespace)

dtm <- TermDocumentMatrix(locorpus)
lomax <- as.matrix(dtm)
vcation <- sort(rowSums(lomax),decreasing=TRUE)
loframe <- data.frame(word = names(vcation),freq=vcation)


wordcloud(words = loframe$word, freq = loframe$freq, scale = c(4,1), min.freq = 2,
          max.words=2000, random.order=FALSE, rot.per=0.45,
          colors=brewer.pal(12, "Paired"))


```
**Figura 6.** Nube de localidades para casos con secuecias del Genoma 99.9% identicas.

### Localidades: Disimilaridad 99.9% ###

```{r, echo = FALSE, fig.width=9, fig.height=5, message=FALSE, warning=FALSE}

library(tm)
library(SnowballC)
library(wordcloud)
library("RColorBrewer")

location <- Disimilares999[which(is.na(Disimilares999$Location)==F),10]

location <- gsub(" ", "", location)

locorpus <- Corpus(VectorSource(location))

toSpace <- content_transformer(function (x , pattern ) gsub(pattern, " ", x))
locorpus <- tm_map(locorpus, toSpace, "/")
locorpus <- tm_map(locorpus, toSpace, "-")
locorpus <- tm_map(locorpus, toSpace, "--")

locorpus <- tm_map(locorpus, content_transformer(tolower))

locorpus <- tm_map(locorpus, removeNumbers)

locorpus <- tm_map(locorpus, removeWords, stopwords('english'))

locorpus <- tm_map(locorpus, removeWords, c("blabla1", "blabla2")) 

locorpus <- tm_map(locorpus, removePunctuation)

locorpus <- tm_map(locorpus, stripWhitespace)

dtm <- TermDocumentMatrix(locorpus)
lomax <- as.matrix(dtm)
vcation <- sort(rowSums(lomax),decreasing=TRUE)
loframe <- data.frame(word = names(vcation),freq=vcation)


wordcloud(words = loframe$word, freq = loframe$freq, scale = c(4,1), min.freq = 2,
          max.words=2000, random.order=FALSE, rot.per=0.45,
          colors=brewer.pal(12, "Paired"))


```
**Figura 7.** Nube de localidades para casos con secuencias del Genoma 99.9% Disimilares. En general tanto las secuencas similares como disimilares presentan las mismas cuatro localidades con mas reportadas que todos los datos de genoma



### Mapa-mundi localidades 99.9% similaridad ###

```{r, echo = FALSE, fig.width=12, fig.height=6, message=FALSE, warning=FALSE}

location <- which(is.na(Similares999$Location)==F)

names_location <- unique(Similares999[which(is.na(Similares999$Location)==F),10])

location_country_all <- vector()

for(i in 1:length(location)){
  location_country_all[i] <-  paste(Similares999$Location[location[i]],",",Similares999$Country[location[i]], sep = "")
}


location_country <- unique(location_country_all)

# SEROTIPO 1

SS1 <- data.frame()

for(i in 1:length(names_location)){
  mini.data <- Similares999[which(Similares999$Serotype=="DENV_1" & Similares999$Location==names_location[i]),]
  SS1[i, "Serotype"] <- mini.data$Serotype[1]
  SS1[i,"location_names"] <- location_country[i]
  SS1[i, "lat"] <- mini.data$lat_location[1]
  SS1[i, "lon"] <- mini.data$lon_location[1]
  SS1[i, "number_cases"] <- length(mini.data$Location)
}

SS1 <- na.omit(SS1)

# SEROTIPO 2

SS2 <- data.frame()

for(i in 1:length(names_location)){
  mini.data <- Similares999[which(Similares999$Serotype=="DENV_2" & Similares999$Location==names_location[i]),]
  SS2[i, "Serotype"] <- mini.data$Serotype[1]
  SS2[i,"location_names"] <- location_country[i]
  SS2[i, "lat"] <- mini.data$lat_location[1]
  SS2[i, "lon"] <- mini.data$lon_location[1]
  SS2[i, "number_cases"] <- length(mini.data$Location)
}

SS2 <- na.omit(SS2)

# SEROTIPE 3

SS3 <- data.frame()

for(i in 1:length(names_location)){
  mini.data <- Similares999[which(Similares999$Serotype=="DENV_3" & Similares999$Location==names_location[i]),]
  SS3[i, "Serotype"] <- mini.data$Serotype[1]
  SS3[i,"location_names"] <- location_country[i]
  SS3[i, "lat"] <- mini.data$lat_location[1]
  SS3[i, "lon"] <- mini.data$lon_location[1]
  SS3[i, "number_cases"] <- length(mini.data$Location)
}

SS3 <- na.omit(SS3)

# SEROTIPE 4

SS4 <- data.frame()

for(i in 1:length(names_location)){
  mini.data <- Similares999[which(Similares999$Serotype=="DENV_4" & Similares999$Location==names_location[i]),]
  SS4[i, "Serotype"] <- mini.data$Serotype[1]
  SS4[i,"location_names"] <- location_country[i]
  SS4[i, "lat"] <- mini.data$lat_location[1]
  SS4[i, "lon"] <- mini.data$lon_location[1]
  SS4[i, "number_cases"] <- length(mini.data$Location)
}

SS4 <- na.omit(SS4)

mundi.location <- rbind(SS1,SS2,SS3,SS4)


# GRAFICA MAPA-MUNDI DIFERENCIADO POR SEROTIPOS

map.world <- map_data(map="world")

ggplot()+ 
  geom_map(data=map.world, map=map.world, aes(map_id=region, x=long, y=lat), fill="white", colour="black", size=0.5)+
  geom_point(data= mundi.location, aes(x=lon, y=lat, color=Serotype),size=1.5, alpha=0.5)+
  ggtitle("Localidaes: 99.9% similaridad")+
  scale_color_manual(values=c("turquoise3","deeppink","mediumblue","green3"))


```
**Figura 8.** Localidades de casos con secuencias del genoma 99.9% similares.


### Mapa-mundi localidades 99.9% Disimilaridad ###

```{r, echo = FALSE, fig.width=12, fig.height=6, message=FALSE, warning=FALSE}

location <- which(is.na(Disimilares999$Location)==F)

names_location <- unique(Disimilares999[which(is.na(Disimilares999$Location)==F),10])

location_country_all <- vector()

for(i in 1:length(location)){
  location_country_all[i] <-  paste(Disimilares999$Location[location[i]],",",Disimilares999$Country[location[i]], sep = "")
}


location_country <- unique(location_country_all)

# SEROTIPO 1

SD1 <- data.frame()

for(i in 1:length(names_location)){
  mini.data <- Disimilares999[which(Disimilares999$Serotype=="DENV_1" & Disimilares999$Location==names_location[i]),]
  SD1[i, "Serotype"] <- mini.data$Serotype[1]
  SD1[i,"location_names"] <- location_country[i]
  SD1[i, "lat"] <- mini.data$lat_location[1]
  SD1[i, "lon"] <- mini.data$lon_location[1]
  SD1[i, "number_cases"] <- length(mini.data$Location)
}

SD1<- na.omit(SD1)

# SEROTIPO 2

SD2 <- data.frame()

for(i in 1:length(names_location)){
  mini.data <- Disimilares999[which(Disimilares999$Serotype=="DENV_2" & Disimilares999$Location==names_location[i]),]
  SD2[i, "Serotype"] <- mini.data$Serotype[1]
  SD2[i,"location_names"] <- location_country[i]
  SD2[i, "lat"] <- mini.data$lat_location[1]
  SD2[i, "lon"] <- mini.data$lon_location[1]
  SD2[i, "number_cases"] <- length(mini.data$Location)
}

SD2<- na.omit(SD2)

# SEROTIPE 3

SD3 <- data.frame()

for(i in 1:length(names_location)){
  mini.data <- Disimilares999[which(Disimilares999$Serotype=="DENV_3" & Disimilares999$Location==names_location[i]),]
  SD3[i, "Serotype"] <- mini.data$Serotype[1]
  SD3[i,"location_names"] <- location_country[i]
  SD3[i, "lat"] <- mini.data$lat_location[1]
  SD3[i, "lon"] <- mini.data$lon_location[1]
  SD3[i, "number_cases"] <- length(mini.data$Location)
}

SD3<- na.omit(SD3)

# SEROTIPE 4

SD4 <- data.frame()

for(i in 1:length(names_location)){
  mini.data <- Disimilares999[which(Disimilares999$Serotype=="DENV_4" & Disimilares999$Location==names_location[i]),]
  SD4[i, "Serotype"] <- mini.data$Serotype[1]
  SD4[i,"location_names"] <- location_country[i]
  SD4[i, "lat"] <- mini.data$lat_location[1]
  SD4[i, "lon"] <- mini.data$lon_location[1]
  SD4[i, "number_cases"] <- length(mini.data$Location)
}

SD4<- na.omit(SD4)

mundi.location <- rbind(SD1,SD2,SD3,SD4)


# GRAFICA MAPA-MUNDI DIFERENCIADO POR SEROTIPOS

map.world <- map_data(map="world")

ggplot()+ 
  geom_map(data=map.world, map=map.world, aes(map_id=region, x=long, y=lat), fill="white", colour="black", size=0.5)+
  geom_point(data= mundi.location, aes(x=lon, y=lat, color=Serotype),size=1.5, alpha=0.5)+
  ggtitle("Localidades: Disimilaridad 99.9%")+
  scale_color_manual(values=c("turquoise3","deeppink","mediumblue","green3"))


```
**Figura 9.** Localidades para casos con secuencias del genoma 99.9% disimilares.

* Colombia, Mexico, New Caledonia, Pakistan, Peru, Venezuela, y VietNam solo presenta una localidad.

* Cuba, Frech Guinea, Malasia, Martinique, Filipinas, Puerto Rico, Singapur, Sri Lanka, Taiwan, y Trinidad y Tobago no presentan localidades.


### Años: Similaridad 99.9% ###

```{r, fig.width = 12, fig.height = 10, echo = FALSE}

yearsS <- unique(Similares999$Year)

count_yearsS <- data.frame()

for(i in 1:length(yearsS)){
  count_yearsS[i, "Year"] <- yearsS[i]
  count_yearsS[i, "number_year"] <- length(Similares999[which(Similares999$Year==yearsS[i]),10])
  count_yearsS[3, "number_year"] <- length(which(is.na(Similares999$Year)==T))
}

count_yearsS <- transform(count_yearsS, Year= reorder(Year, -number_year))
ggplot(data = count_yearsS, aes(x = Year, y = number_year, color=Year)) +
  geom_bar(stat = "identity", fill="white")+
  labs(x= "Year", y= "Data Number")+
  scale_color_grey(start= 0.1, end=0.7)+
  theme_classic()+
  ggtitle("Años: similaridad 99.9%")+
  theme(legend.position="none")+
  coord_flip()

```
**Figura 10.** Años registrados para casos con secuencias 99.9% similares.

### Años: Disimilaridad 99.9% ###

```{r, fig.width = 12, fig.height = 8, echo = FALSE}

yearsD <- unique(Disimilares999$Year)

count_yearsD <- data.frame()

for(i in 1:length(yearsD)){
  count_yearsD[i, "Year"] <- yearsD[i]
  count_yearsD[i, "number_year"] <- length(Disimilares999[which(Disimilares999$Year==yearsD[i]),10])
  count_yearsD[3, "number_year"] <- length(which(is.na(Disimilares999$Year)==T))
}

count_yearsD <- transform(count_yearsD, Year= reorder(Year, -number_year))
ggplot(data = count_yearsD, aes(x = Year, y = number_year, color=Year)) +
  geom_bar(stat = "identity", fill="white")+
  labs(x= "Year", y= "Data Number")+
  scale_color_grey(start= 0.1, end=0.7)+
  theme_classic()+
  ggtitle("Años: Disimilaridad 99.9%")+
  theme(legend.position="none")+
  coord_flip()

# Años que fueron eliminados:
# setdiff(count_yearsS$Year, count_yearsD$Year)

```
**Figura 11.** Años registrados para casos con secuencias 99.9% disimilares.

* Los años que fueron eliminados son todos años antiguos, la mayoria de los años 1900, siendo el años eliminado mas reciente 1991:

[1] "1991" "1990" "1944" "1985" "1972" "2015" "1600" "1976" "1971" "1960" "1982" "1963"

[13] "2016" "1980" "1969" "1984" "1964" "1977" "1966" "1970" "1979" "1975" "1978" "1961"

[25] "1962"

(Los años 2015 y 2016 no se toman en cuenta debido a que los registros para la fecha en que fue descargada la base de datos no representa el total de los registros para esos años)

### Frecuencia de los años reportados por cada pais: Similaridad 99.9% ###
```{r, fig.width = 18, fig.height = 10, echo = FALSE, message=FALSE, warning=FALSE}
yearsS <- na.omit(unique(Similares999$Year))

Country_namesS <- na.omit(unique(Similares999$Country))

Country_year <- data.frame()
Country_year_mas <- data.frame()
for(i in 1:length(Country_namesS)){
  for(j in 1:length(yearsS)){
    co.data <- Similares999[which(Similares999$Country==Country_namesS[i] & Similares999$Year==yearsS[j]),c(9,11)]
    Country <- as.character(co.data$Country[1])
    Yerano <- co.data$Year[1]
    Number_cases <- length(co.data$Year)
    subdata <- cbind(Country, Yerano, Number_cases)
    Country_year <- rbind(Country_year,subdata)
  }
  Country_year_mas <- rbind(Country_year)
}

Country_year_mas <- na.omit(Country_year_mas)

Country_year_mas$Number_cases <- as.character(Country_year_mas$Number_cases)
Country_year_mas$Number_cases <- as.numeric(Country_year_mas$Number_cases)

Country_year_mas$Yerano <- as.character(Country_year_mas$Yerano)
Country_year_mas$Yerano <- as.numeric(Country_year_mas$Yerano)

Country_year_mas <- transform(Country_year_mas, Yerano= reorder(Yerano, +Yerano))

ggplot(Country_year_mas, aes(x=Yerano, y=Country)) + 
  geom_point(aes(size=Number_cases))+
  theme(axis.text.x = element_text(angle = 90, hjust = 1))

```
**Figura 12.** Frecuencia de los años reportados para cada pais en casos con 99.9% de similaridad.

### Frecuencia de los años reportados por cada pais: Disimilaridad 99.9% ###

```{r, fig.width = 18, fig.height = 10, echo = FALSE, message=FALSE, warning=FALSE}
yearsD <- na.omit(unique(Disimilares999$Year))

Country_namesD <- na.omit(unique(Disimilares999$Country))

Country_year <- data.frame()
Country_year_mas <- data.frame()
for(i in 1:length(Country_namesD)){
  for(j in 1:length(yearsD)){
    co.data <- Disimilares999[which(Disimilares999$Country==Country_namesD[i] & Disimilares999$Year==yearsD[j]),c(9,11)]
    Country <- as.character(co.data$Country[1])
    Yerano <- co.data$Year[1]
    Number_cases <- length(co.data$Year)
    subdata <- cbind(Country, Yerano, Number_cases)
    Country_year <- rbind(Country_year,subdata)
  }
  Country_year_mas <- rbind(Country_year)
}

Country_year_mas <- na.omit(Country_year_mas)

Country_year_mas$Number_cases <- as.character(Country_year_mas$Number_cases)
Country_year_mas$Number_cases <- as.numeric(Country_year_mas$Number_cases)

Country_year_mas$Yerano <- as.character(Country_year_mas$Yerano)
Country_year_mas$Yerano <- as.numeric(Country_year_mas$Yerano)

Country_year_mas <- transform(Country_year_mas, Yerano= reorder(Yerano, +Yerano))

ggplot(Country_year_mas, aes(x=Yerano, y=Country)) + 
  geom_point(aes(size=Number_cases))+
  theme(axis.text.x = element_text(angle = 90, hjust = 1))

```
**Figura 12.** Frecuencia de los años reportados para cada pais en casos con 99.9% de disimilaridad.


### Pais, localidad y año: Disimilaridad 99.9% ###
```{r, echo = FALSE, fig.width=10, fig.height=6}

Data_Number <- c(length(which(is.na(Disimilares999$Country)==F)),
                 length(which(is.na(Disimilares999$Location)==F)),
                 length(which(is.na(Disimilares999$Country)==F &
                                is.na(Disimilares999$Year)==F)),
                 length(which(is.na(Disimilares999$Country)==F &
                                is.na(Disimilares999$Location)==F &
                                is.na(Disimilares999$Year)==F)))


Data <- c("Country", "Country_Location", "Country_year", "Country_location_year")

Coloye <- data.frame(Data, Data_Number)

ggplot(data = Coloye, aes(x= Data, y = Data_Number))+
  geom_bar(stat = "identity", fill="steelblue4")+
  ggtitle("Pais, localidad y Años: Disimilaridad 99.9%")+
  theme_minimal()

```
**Figura 13.** Frecuencia de los datos con disimilaridad del 99.9% que contienen: 1. Pais, 2. Pais y Localidad, 3. Pais, Localidad y año, 4. Pais y año.


Add a new chunk by clicking the *Insert Chunk* button on the toolbar or by pressing *Ctrl+Alt+I*.

When you save the notebook, an HTML file containing the code and output will be saved alongside it (click the *Preview* button or press *Ctrl+Shift+K* to preview the HTML file).
