---
title: "Testeando las metricas de distancia de k-mer"
output: html_notebook
---

Se plantean diferentes escenarios de comparaciones entre secuencias de ADN y se observan los resultados de cada metrica sobre las distancias entre estas.  

### Caso 1: 
Conocer los minimos y maximos de cada metrica.

2 secuencias iguales y 1 que no comparte ninguna tripleta con las demás. 

* seq 1 = "AGCGTACGTAGCG" (igual a seq 3 y comparte una tripleta con seq 2)
* seq 2 = "TCAGGTCATCAGG" (Comparte una secuencias con 1 y 3)
* seq 3 = "AGCGTACGTAGCG"

```{r, echo = FALSE, message=FALSE, warning=FALSE}
seq <- c("AGCGTACGTAGCG", "TCAGGTCATCAGG", "AGCGTACGTAGCG")

# seq 1 = "AGCGTACGTAGCG"
# seq 2 = "TCAGGTCATCAGG"
# seq 3 = "AGCGTACGTAGCG"
# seq 4 = "CGGTTACATCGGT"
# seq 5 = "CACGCTAGACTAT"

# Conteo de k-mers para tripletas k=3

library(stringi)

kmer3 <-  paste(rep(c("A","C","G","T"),each=16),rep(c("A","C","G","T"),each=4),c("A","C","G","T"),sep = "")


result <- t(sapply(seq, stri_count_fixed, pattern=kmer3, overlap=TRUE))
colnames(result) <- kmer3 
result <- as.data.frame(result)
```


#### Dist. Euclidiana ####
```{r, echo = FALSE, message=FALSE, warning=FALSE}
########################
# Distancia Euclidiana #
# sum(p(s1)-p(s2))^2  ##
########################

Euclidian <- function(table){
  distE <- matrix(0,nrow(table),nrow(table))
  for (i in 1:nrow(table)){
    for (j in 1:nrow(table)){
      distE[i,j] <- sum((table[i,]-table[j,])^2)
    }
  }
  return(distE)
}

Euclidiana <- Euclidian(result)
Euclidiana
```
- Distancia minima: 0
- Distanca maxima: 40


#### Dist. Mahalanobis ###
```{r, echo = FALSE, message=FALSE, warning=FALSE}
###################
# Dist Mahalanobis #
####################

#Calculo de capacidad de solapamiento para todas las tripletas posibles

library(reshape2)
kmerspt <- colsplit(kmer3, "", names=c(1,2,3))

overlap <- data.frame()
for(i in 1:nrow(kmerspt)){
  for(j in 1:ncol(kmerspt)){
    overlap[i,1] <- as.numeric(kmerspt[i,3]==kmerspt[i,1])
    overlap[i,2] <- as.numeric(kmerspt[i,3]==kmerspt[i,2])
  }
}

rownames(overlap) <- kmer3

#Calculo de la longitud de cada una de las secuencias
# N ---> las longitudes de todas las secuencias

lonN <- data.frame()

for (i in 1:length(seq)){
  lonN[i,1] <- length(strsplit(as.character(seq[i]), NULL)[[1]])
}


# Funcion de la varianza para k = 3
# Var[f(a1..ak)] = E (1-1/4^k) - 2/4^2k (k-1)(N-(3/2K)+1) + 2/4^k sum(N-K+1-t) Jt/4^t

Varian <- function(table1, table2, k=3){
  vari <- data.frame()
  for(i in 1:nrow(table1)){
    for(j in 1:nrow(table2)){
      vari[i,j] <- (((table1[i,1]-k+1)*(1/4)^k) * (1-((table1[i,1]-k+1)*(1/4)^k)) + ((((1/4)^k)^2)*((table1[i,1]-k+1)-k)*((table1[i,1]-k+1)-k+1)) + (2*(1/4)^k) * sum(((table1[i,1]-k+1)-1)*(sum(table2[j,]))*((1/4)^1)))   
    }
  }
  return(vari)
}

varianza <- Varian(lonN,overlap)
colnames(varianza) <- kmer3

# Calculo de la Distancia de mahalanobis

nobis <- data.frame()
for (i in 1:nrow(result)){
  for (j in 1:nrow(varianza)){
    nobis[i,j] <- sum(((result[i,]/varianza[i,])-(result[j,]/varianza[j,]))^2)
  }
}

Mahalanobis <- nobis

as.matrix(Mahalanobis)
```
- Distancia minima: 0
- Distanca maxima: 1392.563


#### Dist. Conteo comun de k-mer ###
```{r, echo = FALSE, message=FALSE, warning=FALSE}
#########################################################
# Distancia Conteo comun de k-mer                      ##
#########################################################

# Calculo de los minimos entre las frecuencias por pares de secuencias

soul_sal <- data.frame()

for(i in 1:ncol(result)){
  soul <- vector()
  for(f in 1:length(result[,i])){
    for(ty in 1:length(result[,i])){
      soul <- c(soul, min(c(result[f,i], result[ty,i])))
    }
  }
  soul_sal[1:9,i] <- soul
}

sume <- t(apply(soul_sal, 1, sum))
sume <- as.data.frame(t(sume))

# Calculo de lo minimos entre las longitudes por pares de secuencias

minlon <- vector()
for (i in 1:nrow(lonN)){
  algo <- 1:length(lonN[,1])
  for(n in algo){
    minlon <- c(minlon,min(lonN[i,1],lonN[n,1]))
  }
}
min_lon <- as.data.frame(minlon)

###
# Calculo de la ecuacion completa
# Fraccional k-mer common


Fractional <- function(table, table1, k=3){ # sume, minlon
  commonk <- data.frame()
  for(j in 1:nrow(table)){
    commonk[1,j] <- 1- (table[j,1]/(table1[j,1]-k+1))
  }
  return(commonk)
}

Fractional_common <- Fractional(sume, min_lon)

#Construcción de la matriz para Fraccional k-mer common
common <- Fractional_common$V1

mmtx <- matrix(data = Fractional_common, nrow = 3, ncol = 3, byrow = FALSE,
       dimnames = NULL)

mmtx

```
- Distancia minima: 0
- Distanca maxima: 1

### Caso 2: 
2 secuencias iguales y 1 que comparte 1, 2 y 3 tripletas con las demás. 

* seq 1 = "AGCGTACGTAGCG"
* seq 2 = "TCAGGTCATCAGG" (Comparte 3 tripletas con 4)
* seq 3 = "AGCGTACGTAGCG"
* seq 4 = "CGGTTACATCGGT" (Comparte 1 tripleta con 1 y 3 )
* seq 5 = "CACGCTAGACTAT" (Comparte 2 tripletas con 1 y 3)

```{r, echo = FALSE, message=FALSE, warning=FALSE}
seq <- c("TCAGGTCATCAGG", "CGGTTACATCGGT", "TCAGGTCATCAGG")

# seq 1 = "AGCGTACGTAGCG"
# seq 2 = "TCAGGTCATCAGG"
# seq 3 = "AGCGTACGTAGCG"
# seq 4 = "CGGTTACATCGGT"
# seq 5 = "CACGCTAGACTAT"

# Conteo de k-mers para tripletas k=3

library(stringi)

kmer3 <-  paste(rep(c("A","C","G","T"),each=16),rep(c("A","C","G","T"),each=4),c("A","C","G","T"),sep = "")


result <- t(sapply(seq, stri_count_fixed, pattern=kmer3, overlap=TRUE))
colnames(result) <- kmer3 
result <- as.data.frame(result)
```


#### Dist. Euclidiana ####
```{r, echo = FALSE, message=FALSE, warning=FALSE}
########################
# Distancia Euclidiana #
# sum(p(s1)-p(s2))^2  ##
########################

Euclidian <- function(table){
  distE <- matrix(0,nrow(table),nrow(table))
  for (i in 1:nrow(table)){
    for (j in 1:nrow(table)){
      distE[i,j] <- sum((table[i,]-table[j,])^2)
    }
  }
  return(distE)
}

Euclidiana <- Euclidian(result)

Euclidiana

```
- Distancia con 1 tripleta compartida: 32

```{r, echo = FALSE, message=FALSE, warning=FALSE}

Euclidiana2 <- Euclidian(result)


Euclidiana2

```
- Distancia con 2 tripletas compartidas: 28


```{r, echo = FALSE, message=FALSE, warning=FALSE}

Euclidiana3 <- Euclidian(result)


Euclidiana3

```
- Distancia con 3 tripletas compartidas: 28


#### Dist. Mahalanobis ###
```{r, echo = FALSE, message=FALSE, warning=FALSE}
###################
# Dist Mahalanobis #
####################

#Calculo de capacidad de solapamiento para todas las tripletas posibles

library(reshape2)
kmerspt <- colsplit(kmer3, "", names=c(1,2,3))

overlap <- data.frame()
for(i in 1:nrow(kmerspt)){
  for(j in 1:ncol(kmerspt)){
    overlap[i,1] <- as.numeric(kmerspt[i,3]==kmerspt[i,1])
    overlap[i,2] <- as.numeric(kmerspt[i,3]==kmerspt[i,2])
  }
}

rownames(overlap) <- kmer3

#Calculo de la longitud de cada una de las secuencias
# N ---> las longitudes de todas las secuencias

lonN <- data.frame()

for (i in 1:length(seq)){
  lonN[i,1] <- length(strsplit(as.character(seq[i]), NULL)[[1]])
}


# Funcion de la varianza para k = 3
# Var[f(a1..ak)] = E (1-1/4^k) - 2/4^2k (k-1)(N-(3/2K)+1) + 2/4^k sum(N-K+1-t) Jt/4^t

Varian <- function(table1, table2, k=3){
  vari <- data.frame()
  for(i in 1:nrow(table1)){
    for(j in 1:nrow(table2)){
      vari[i,j] <- (((table1[i,1]-k+1)*(1/4)^k) * (1-((table1[i,1]-k+1)*(1/4)^k)) + ((((1/4)^k)^2)*((table1[i,1]-k+1)-k)*((table1[i,1]-k+1)-k+1)) + (2*(1/4)^k) * sum(((table1[i,1]-k+1)-1)*(sum(table2[j,]))*((1/4)^1)))   
    }
  }
  return(vari)
}

varianza <- Varian(lonN,overlap)
colnames(varianza) <- kmer3

# Calculo de la Distancia de mahalanobis

nobis <- data.frame()
for (i in 1:nrow(result)){
  for (j in 1:nrow(varianza)){
    nobis[i,j] <- sum(((result[i,]/varianza[i,])-(result[j,]/varianza[j,]))^2)
  }
}

Mahalanobis <- nobis

Mahalanobis <- as.matrix(Mahalanobis)

Mahalanobis

```
- Distancia con 1 tripleta compartida: 1036.806

```{r, echo = FALSE, message=FALSE, warning=FALSE}
Mahalanobis2 <- as.matrix(Mahalanobis)

Mahalanobis2
```
- Distancia con 2 tripletas compartidas: 923.2979

```{r, echo = FALSE, message=FALSE, warning=FALSE}
Mahalanobis3 <- as.matrix(Mahalanobis)

Mahalanobis3
```
- Distancia con 3 tripletas compartidas: 880.38843

#### Dist. Conteo comun de k-mer ###
```{r, echo = FALSE, message=FALSE, warning=FALSE}
#########################################################
# Distancia Conteo comun de k-mer                      ##
#########################################################

# Calculo de los minimos entre las frecuencias por pares de secuencias

soul_sal <- data.frame()

for(i in 1:ncol(result)){
  soul <- vector()
  for(f in 1:length(result[,i])){
    for(ty in 1:length(result[,i])){
      soul <- c(soul, min(c(result[f,i], result[ty,i])))
    }
  }
  soul_sal[1:9,i] <- soul
}

sume <- t(apply(soul_sal, 1, sum))
sume <- as.data.frame(t(sume))

# Calculo de lo minimos entre las longitudes por pares de secuencias

minlon <- vector()
for (i in 1:nrow(lonN)){
  algo <- 1:length(lonN[,1])
  for(n in algo){
    minlon <- c(minlon,min(lonN[i,1],lonN[n,1]))
  }
}
min_lon <- as.data.frame(minlon)

###
# Calculo de la ecuacion completa
# Fraccional k-mer common


Fractional <- function(table, table1, k=3){ # sume, minlon
  commonk <- data.frame()
  for(j in 1:nrow(table)){
    commonk[1,j] <- 1- (table[j,1]/(table1[j,1]-k+1))
  }
  return(commonk)
}

Fractional_common <- Fractional(sume, min_lon)

#Construcción de la matriz para Fraccional k-mer common

mmtx <- matrix(data = Fractional_common, nrow = 3, ncol = 3, byrow = FALSE,
       dimnames = NULL)

Common <- mmtx

Common

```
- Distancia con 1 tripleta compartida: 0.9

```{r, echo = FALSE, message=FALSE, warning=FALSE}
Common2 <- mmtx

Common2
```
- Distancia con 2 tripletas compartidas: 0.81


```{r, echo = FALSE, message=FALSE, warning=FALSE}
Common3 <- mmtx

Common3
```
- Distancia con 3 tripletas compartidas: 0.72

### Caso 3: 
Que pasa cuando dos secuencias comparten tripletas pero con diferente frecuencia? y que pasa cuando dos secuencias comparten repeticiones como "AAAAAA"?

* seq 2 = "TCAGGTCATCAGG" (3 tripletas con seq 4, 1 tripleta con diferente frecuencia con seq 6 (relacion 3:1) y seq 7 (relacion 2:1))
* seq 4 = "CGGTTACATCGGT" ( 0 tripletas con seq 6 y 7)
* seq 6 = "TCAAAAAAGCTAG" (3 tripletas y una de ellas con frecuencia de 4(AAAAAA) con seq 7)
* seq 7 = "CAGTAAAAAAGCT"


```{r, echo = FALSE, message=FALSE, warning=FALSE}
seq <- c("TCAGGTCATCAGG", "CGGTTACATCGGT", "TCAAAAAAGCTAG", "CAGTAAAAAAGCT")

# seq 1 = "AGCGTACGTAGCG"
# seq 2 = "TCAGGTCATCAGG"
# seq 3 = "AGCGTACGTAGCG"
# seq 4 = "CGGTTACATCGGT"
# seq 5 = "CACGCTAGACTAT"
# seq 6 = "TCAAAAAAGCTAG"
# seq 7 = "CAGTAAAAAAGCT"

# Conteo de k-mers para tripletas k=3

library(stringi)

kmer3 <-  paste(rep(c("A","C","G","T"),each=16),rep(c("A","C","G","T"),each=4),c("A","C","G","T"),sep = "")


result <- t(sapply(seq, stri_count_fixed, pattern=kmer3, overlap=TRUE))
colnames(result) <- kmer3 
result <- as.data.frame(result)
```


#### Dist. Euclidiana ####
```{r, echo = FALSE, message=FALSE, warning=FALSE}
########################
# Distancia Euclidiana #
# sum(p(s1)-p(s2))^2  ##
########################

Euclidian <- function(table){
  distE <- matrix(0,nrow(table),nrow(table))
  for (i in 1:nrow(table)){
    for (j in 1:nrow(table)){
      distE[i,j] <- sum((table[i,]-table[j,])^2)
    }
  }
  return(distE)
}

Euclidiana <- Euclidian(result)
Euclidiana
```
- Distancia es mayor cuando dos secuencias comparten una tripleta con frecuencia diferente que cuando la frecuencia es la misma (1 y 3 - 1 y 4)
- Distancia es mayor cuando la relacion entre las frecuencias es 2:1 (1 y 4), que cuando la relacion entre la frecuencia es 3:1 (1 y 3) para una tripleta compartida.
- Si dos secuencias comparten 3 tripletas con igual frecuencia pero una de las tripletas tiene una frecuencia alta (en este caso 4) (3 y 4 ), la distancia sera mucho menor a que si las frecuencias son de 1 en todas las tripletas (1 y 2).


#### Dist. Mahalanobis ###
```{r, echo = FALSE, message=FALSE, warning=FALSE}
###################
# Dist Mahalanobis #
####################

#Calculo de capacidad de solapamiento para todas las tripletas posibles

library(reshape2)
kmerspt <- colsplit(kmer3, "", names=c(1,2,3))

overlap <- data.frame()
for(i in 1:nrow(kmerspt)){
  for(j in 1:ncol(kmerspt)){
    overlap[i,1] <- as.numeric(kmerspt[i,3]==kmerspt[i,1])
    overlap[i,2] <- as.numeric(kmerspt[i,3]==kmerspt[i,2])
  }
}

rownames(overlap) <- kmer3

#Calculo de la longitud de cada una de las secuencias
# N ---> las longitudes de todas las secuencias

lonN <- data.frame()

for (i in 1:length(seq)){
  lonN[i,1] <- length(strsplit(as.character(seq[i]), NULL)[[1]])
}


# Funcion de la varianza para k = 3
# Var[f(a1..ak)] = E (1-1/4^k) - 2/4^2k (k-1)(N-(3/2K)+1) + 2/4^k sum(N-K+1-t) Jt/4^t

Varian <- function(table1, table2, k=3){
  vari <- data.frame()
  for(i in 1:nrow(table1)){
    for(j in 1:nrow(table2)){
      vari[i,j] <- (((table1[i,1]-k+1)*(1/4)^k) * (1-((table1[i,1]-k+1)*(1/4)^k)) + ((((1/4)^k)^2)*((table1[i,1]-k+1)-k)*((table1[i,1]-k+1)-k+1)) + (2*(1/4)^k) * sum(((table1[i,1]-k+1)-1)*(sum(table2[j,]))*((1/4)^1)))   
    }
  }
  return(vari)
}

varianza <- Varian(lonN,overlap)
colnames(varianza) <- kmer3

# Calculo de la Distancia de mahalanobis

nobis <- data.frame()
for (i in 1:nrow(result)){
  for (j in 1:nrow(varianza)){
    nobis[i,j] <- sum(((result[i,]/varianza[i,])-(result[j,]/varianza[j,]))^2)
  }
}

Mahalanobis <- nobis

as.matrix(Mahalanobis)
```
- Distancia es mayor cuando dos secuencias comparten una tripleta con frecuencia diferente que cuando la frecuencia es la misma (1 y 3 Vs 1 y 4)
- Distancia es mayor cuando la relacion entre las frecuencias es 2:1 (1 y 4), que cuando la relacion entre la frecuencia es 3:1 (1 y 3) para una tripleta compartida.
- Si dos secuencias compartes 3 tripletas con igual frecuencia pero una de las tripletas tiene una frecuencia alta (en este caso 4) (3 y 4) la distancia sera mucho menor a que si las frecuencias son de 1 en todas las tripletas (1 y 2).

#### Dist. Conteo comun de k-mer ###
```{r, echo = FALSE, message=FALSE, warning=FALSE}
#########################################################
# Distancia Conteo comun de k-mer                      ##
#########################################################

# Calculo de los minimos entre las frecuencias por pares de secuencias

soul_sal <- data.frame()

for(i in 1:ncol(result)){
  soul <- vector()
  for(f in 1:length(result[,i])){
    for(ty in 1:length(result[,i])){
      soul <- c(soul, min(c(result[f,i], result[ty,i])))
    }
  }
  soul_sal[1:16,i] <- soul
}

sume <- t(apply(soul_sal, 1, sum))
sume <- as.data.frame(t(sume))

# Calculo de lo minimos entre las longitudes por pares de secuencias

minlon <- vector()
for (i in 1:nrow(lonN)){
  algo <- 1:length(lonN[,1])
  for(n in algo){
    minlon <- c(minlon,min(lonN[i,1],lonN[n,1]))
  }
}
min_lon <- as.data.frame(minlon)

###
# Calculo de la ecuacion completa
# Fraccional k-mer common


Fractional <- function(table, table1, k=3){ # sume, minlon
  commonk <- data.frame()
  for(j in 1:nrow(table)){
    commonk[1,j] <- 1- (table[j,1]/(table1[j,1]-k+1))
  }
  return(commonk)
}

Fractional_common <- Fractional(sume, min_lon)

#Construcción de la matriz para Fraccional k-mer common
common <- Fractional_common$V1

mmtx <- matrix(data = Fractional_common, nrow = 4, ncol = 4, byrow = FALSE,
       dimnames = NULL)

mmtx

```

- Distancia es igualr cuando dos secuencias comparten una tripleta con frecuencia diferente que cuando la frecuencia es la misma (1 y 3 Vs 1 y 4)
- Distancia es igual cuando la relacion entre las frecuencias es 2:1 (1 y 4), y cuando la relacion entre la frecuencia es 3:1 (1 y 3) para una tripleta compartida.
- Si dos secuencias comparten 3 tripletas con igual frecuencia pero una de las tripletas tiene una frecuencia alta (en este caso 4) (3 y 4) la distancia sera mucho menor a que si las frecuencias son de 1 en todas las tripletas (1 y 2).

### Caso 4: 
Cumplen las tres metricas con las propiedades de una metrica de distancia?

* seq 1 = "AGCGTACGTAGCG"
* seq 4 = "CGGTTACATCGGT" 
* seq 5 = "CACGCTAGACTAT"
* seq 6 = "TCAAAAAAGCTAG" 

```{r, echo = FALSE, message=FALSE, warning=FALSE}
seq <- c("AGCGTACGTAGCG", "CGGTTACATCGGT" , "CACGCTAGACTAT", "TCAAAAAAGCTAG")

# seq 1 = "AGCGTACGTAGCG"
# seq 2 = "TCAGGTCATCAGG"
# seq 3 = "AGCGTACGTAGCG"
# seq 4 = "CGGTTACATCGGT"
# seq 5 = "CACGCTAGACTAT"
# seq 6 = "TCAAAAAAGCTAG"
# seq 7 = "CAGTAAAAAAGCT"

# Conteo de k-mers para tripletas k=3

library(stringi)

kmer3 <-  paste(rep(c("A","C","G","T"),each=16),rep(c("A","C","G","T"),each=4),c("A","C","G","T"),sep = "")


result <- t(sapply(seq, stri_count_fixed, pattern=kmer3, overlap=TRUE))
colnames(result) <- kmer3 
result <- as.data.frame(result)
```


#### Dist. Euclidiana ####
```{r, echo = FALSE, message=FALSE, warning=FALSE}
########################
# Distancia Euclidiana #
# sum(p(s1)-p(s2))^2  ##
########################

Euclidian <- function(table){
  distE <- matrix(0,nrow(table),nrow(table))
  for (i in 1:nrow(table)){
    for (j in 1:nrow(table)){
      distE[i,j] <- sum((table[i,]-table[j,])^2)
    }
  }
  return(distE)
}

Euclidiana <- Euclidian(result)
Euclidiana
```
- Positividad: d(1,2) > 0   &   d(1,1) = 0  -->  1=1
- Simetria: d(1,2) = d(2,1) --> 32 = 32
- Inequidad del triangula: d(1,2) + d(2,3) >/= d(1,3) --> 32 + 28 > 28

#### Dist. Mahalanobis ###
```{r, echo = FALSE, message=FALSE, warning=FALSE}
###################
# Dist Mahalanobis #
####################

#Calculo de capacidad de solapamiento para todas las tripletas posibles

library(reshape2)
kmerspt <- colsplit(kmer3, "", names=c(1,2,3))

overlap <- data.frame()
for(i in 1:nrow(kmerspt)){
  for(j in 1:ncol(kmerspt)){
    overlap[i,1] <- as.numeric(kmerspt[i,3]==kmerspt[i,1])
    overlap[i,2] <- as.numeric(kmerspt[i,3]==kmerspt[i,2])
  }
}

rownames(overlap) <- kmer3

#Calculo de la longitud de cada una de las secuencias
# N ---> las longitudes de todas las secuencias

lonN <- data.frame()

for (i in 1:length(seq)){
  lonN[i,1] <- length(strsplit(as.character(seq[i]), NULL)[[1]])
}


# Funcion de la varianza para k = 3
# Var[f(a1..ak)] = E (1-1/4^k) - 2/4^2k (k-1)(N-(3/2K)+1) + 2/4^k sum(N-K+1-t) Jt/4^t

Varian <- function(table1, table2, k=3){
  vari <- data.frame()
  for(i in 1:nrow(table1)){
    for(j in 1:nrow(table2)){
      vari[i,j] <- (((table1[i,1]-k+1)*(1/4)^k) * (1-((table1[i,1]-k+1)*(1/4)^k)) + ((((1/4)^k)^2)*((table1[i,1]-k+1)-k)*((table1[i,1]-k+1)-k+1)) + (2*(1/4)^k) * sum(((table1[i,1]-k+1)-1)*(sum(table2[j,]))*((1/4)^1)))   
    }
  }
  return(vari)
}

varianza <- Varian(lonN,overlap)
colnames(varianza) <- kmer3

# Calculo de la Distancia de mahalanobis

nobis <- data.frame()
for (i in 1:nrow(result)){
  for (j in 1:nrow(varianza)){
    nobis[i,j] <- sum(((result[i,]/varianza[i,])-(result[j,]/varianza[j,]))^2)
  }
}

Mahalanobis <- nobis

as.matrix(Mahalanobis)
```
- Positividad: d(1,2) > 0  &  d(1,1) = 0 --> 1=1
- Simetria: d(1,2) = d(2,1) --> 1036.8061 = 1036.8061
- Inequidad del triangula: d(1,2) + d(2,3) >/= d(1,3) --> 1036.8061 + 880.3843 > 923.2979


#### Dist. Conteo comun de k-mer ###
```{r, echo = FALSE, message=FALSE, warning=FALSE}
#########################################################
# Distancia Conteo comun de k-mer                      ##
#########################################################

# Calculo de los minimos entre las frecuencias por pares de secuencias

soul_sal <- data.frame()

for(i in 1:ncol(result)){
  soul <- vector()
  for(f in 1:length(result[,i])){
    for(ty in 1:length(result[,i])){
      soul <- c(soul, min(c(result[f,i], result[ty,i])))
    }
  }
  soul_sal[1:16,i] <- soul
}

sume <- t(apply(soul_sal, 1, sum))
sume <- as.data.frame(t(sume))

# Calculo de lo minimos entre las longitudes por pares de secuencias

minlon <- vector()
for (i in 1:nrow(lonN)){
  algo <- 1:length(lonN[,1])
  for(n in algo){
    minlon <- c(minlon,min(lonN[i,1],lonN[n,1]))
  }
}
min_lon <- as.data.frame(minlon)

###
# Calculo de la ecuacion completa
# Fraccional k-mer common


Fractional <- function(table, table1, k=3){ # sume, minlon
  commonk <- data.frame()
  for(j in 1:nrow(table)){
    commonk[1,j] <- 1- (table[j,1]/(table1[j,1]-k+1))
  }
  return(commonk)
}

Fractional_common <- Fractional(sume, min_lon)

#Construcción de la matriz para Fraccional k-mer common
common <- Fractional_common$V1

mmtx <- matrix(data = Fractional_common, nrow = 4, ncol = 4, byrow = FALSE,
       dimnames = NULL)

mmtx

```
- Positividad: d(1,2) > 0  &  d(1,1) = 0 --> 1=1
- Simetria: d(1,2) = d(2,1) --> 0.9 = 0.9
- Inequidad del triangula: d(1,2) + d(2,3) >/= d(1,3) --> 0.9 + 1 > 0.8
