---
title: "Resultados UCLUST para secuencias del Genoma con id= 95, 97 y 99%"
output: html_notebook
---
### UCLUST con id = 95, 97 y 99% ###

Estas graficas representan las secuencias de Genoma completo del virus del Dengue analizadas con  UCLUST con id= 95, 97 y 99%.

De un total de 3884 datos con genoma completo:

* id 95% : 32 Secuencias disimilares
* id 97% : 98 Secuencias disimilares
* id 99% :745 Secuencias disilares


### Secuencias similares al 99.9% ###
```{r, fig.width = 10, fig.height = 6,echo = FALSE, message=FALSE, warning=FALSE}

ids_95 <- read.csv(file = "/home/andrea/LSB/Piloto_Dengue/data/Secuencias_descargadas/Secuencias_genoma_completo/Secuencias_95_Disimilaridad_id.csv", header = F)

ids_97 <- read.csv(file = "/home/andrea/LSB/Piloto_Dengue/data/Secuencias_descargadas/Secuencias_genoma_completo/Secuencias_97_Disimilaridad_id.csv", header = F)

ids_99 <- read.csv(file = "/home/andrea/LSB/Piloto_Dengue/data/Secuencias_descargadas/Secuencias_genoma_completo/Secuencias_99_Disimilaridad_id.csv", header = F)

Genome <- read.csv(file = "/home/andrea/LSB/Piloto_Dengue/data/Base_Datos/Genome.csv", header = T)

Genome$N_Accesion <- as.character(Genome$N_Accesion)

ids_95$V1 <- as.character(ids_95$V1)

ids_97$V1 <- as.character(ids_97$V1)

ids_99$V1 <- as.character(ids_99$V1)

## 95%

posicion_95 <- vector()

for(i in 1:length(ids_95$V1)){
  posicion_95[i] <- which(Genome$N_Accesion==ids_95$V1[i])
}

Dis_95 <- Genome[posicion_95,]

write.csv(Dis_95, file = "/home/andrea/LSB/Piloto_Dengue/data/Secuencias_descargadas/Secuencias_genoma_completo/Disimilares95.csv")    

Dis_95[,2:21]
```
**Tabla 1.** Datos de secuencias del genoma 95% disimilares.


### Secuencias disimilares al 99.9% ###
```{r, fig.width = 10, fig.height = 6,echo = FALSE, message=FALSE, warning=FALSE}


## 97%

posicion_97 <- vector()

for(i in 1:length(ids_97$V1)){
  posicion_97[i] <- which(Genome$N_Accesion==ids_97$V1[i])
}

Dis_97 <- Genome[posicion_97,]

write.csv(Dis_97, file = "/home/andrea/LSB/Piloto_Dengue/data/Secuencias_descargadas/Secuencias_genoma_completo/Disimilares97.csv")    

Dis_97[,2:21]


```
**Tabla 2.** Datos de secuencias del genoma 97% disimilares.

```{r, fig.width = 10, fig.height = 6,echo = FALSE, message=FALSE, warning=FALSE}


## 99%

posicion_99 <- vector()

for(i in 1:length(ids_99$V1)){
  posicion_99[i] <- which(Genome$N_Accesion==ids_99$V1[i])
}

Dis_99 <- Genome[posicion_99,]

write.csv(Dis_99, file = "/home/andrea/LSB/Piloto_Dengue/data/Secuencias_descargadas/Secuencias_genoma_completo/Disimilares99.csv")    

Dis_99[,2:21]


```
**Tabla 3.** Datos de secuencias del genoma 99% disimilares.


### Serotipos ###


```{r, fig.width = 10, fig.height = 6,echo = FALSE, message=FALSE, warning=FALSE}

# 95

D1_95 <- length(Dis_95[Dis_95$Serotype=="DENV_1",5])
D2_95 <- length(Dis_95[Dis_95$Serotype=="DENV_2",5])
D3_95 <- length(Dis_95[Dis_95$Serotype=="DENV_3",5])
D4_95 <- length(Dis_95[Dis_95$Serotype=="DENV_4",5])


data <- c( D1_95, D2_95, D3_95, D4_95)

Name_serotype <- sort(unique(Dis_95$Serotype))

serotype_95 <- data.frame(data, Name_serotype)

# 97

D1_D <- length(Dis_97[Dis_97$Serotype=="DENV_1",5])
D2_D <- length(Dis_97[Dis_97$Serotype=="DENV_2",5])
D3_D <- length(Dis_97[Dis_97$Serotype=="DENV_3",5])
D4_D <- length(Dis_97[Dis_97$Serotype=="DENV_4",5])


data <- c( D1_D, D2_D, D3_D, D4_D)

Name_serotype <- sort(unique(Dis_97$Serotype))

serotype_97 <- data.frame(data, Name_serotype)

# 99

D1_D <- length(Dis_99[Dis_99$Serotype=="DENV_1",5])
D2_D <- length(Dis_99[Dis_99$Serotype=="DENV_2",5])
D3_D <- length(Dis_99[Dis_99$Serotype=="DENV_3",5])
D4_D <- length(Dis_99[Dis_99$Serotype=="DENV_4",5])


data <- c( D1_D, D2_D, D3_D, D4_D)

Name_serotype <- sort(unique(Dis_99$Serotype))

serotype_99 <- data.frame(data, Name_serotype)

type <- c("95 % Disimilaridad", "95 % Disimilaridad", "95 % Disimilaridad", "95 % Disimilaridad", "97 % Disimilaridad", "97 % Disimilaridad", "97 % Disimilaridad", "97 % Disimilaridad", "99 % Disimilaridad", "99 % Disimilaridad", "99 % Disimilaridad", "99 % Disimilaridad")

serotype <- rbind(serotype_95,serotype_97,serotype_99)

serotype <- cbind(serotype,type)

library("ggplot2")

ggplot(data = serotype, aes(x=Name_serotype , y = data, fill=type))+
  geom_bar(stat = "identity", position=position_dodge())+
  scale_colour_brewer()+
  theme_minimal()

```
**Figura 1.** Numero de datos por serotipos para las secuencias Disimilares al 95, 97 y 99%


### Paises ###
```{r, fig.width = 10, fig.height = 6,echo = FALSE, message=FALSE, warning=FALSE}

Country_names <- unique(Dis_95$Country)


country.95 <- data.frame()

for(i in 1:length(Country_names)){
  country.95[i,"Country_names"] <- Country_names[i]
  country.95[i, "number_cases"] <- length(Dis_95[which(Dis_95$Country==Country_names[i]),9])
  #country.95[28, "number_cases"] <- length(which(is.na(Dis_95$Country)==T))
}

country.95 <- transform(country.95, Country_names= reorder(Country_names, +number_cases))

ggplot(data = country.95, aes(x = Country_names, y = number_cases, color=Country_names)) +
  geom_bar(stat = "identity", fill="white")+
  labs(x= "Country", y= "Data Number")+
  scale_color_grey(start= 0.7, end=0.1)+
  theme_classic()+
  ggtitle("Disimilares 95%")+
  theme(legend.position="none")+
  coord_flip()

```
**Figura 2.** Paises para secuencias de Genoma 95% disimilares.


```{r, fig.width = 10, fig.height = 6,echo = FALSE, message=FALSE, warning=FALSE}

Country_names <- unique(Dis_97$Country)


country.97<- data.frame()

for(i in 1:length(Country_names)){
  country.97[i,"Country_names"] <- Country_names[i]
  country.97[i, "number_cases"] <- length(Dis_97[which(Dis_97$Country==Country_names[i]),9])
  country.97[12, "number_cases"] <- length(which(is.na(Dis_97$Country)==T))
}

country.97 <- transform(country.97, Country_names= reorder(Country_names, +number_cases))

ggplot(data = country.97, aes(x = Country_names, y = number_cases, color=Country_names)) +
  geom_bar(stat = "identity", fill="white")+
  labs(x= "Country", y= "Data Number")+
  scale_color_grey(start= 0.7, end=0.1)+
  theme_classic()+
  ggtitle("Disimilares 97%")+
  theme(legend.position="none")+
  coord_flip()

# Paises que fueron eliminados:
# setdiff(country.similares$Country_names, country.disimilares$Country_names)


```

**Figura 3.** Paises para secuencias de Genoma 97% disimilares.


```{r, fig.width = 10, fig.height = 9,echo = FALSE, message=FALSE, warning=FALSE}

Country_names <- unique(Dis_99$Country)


country.99<- data.frame()

for(i in 1:length(Country_names)){
  country.99[i,"Country_names"] <- Country_names[i]
  country.99[i, "number_cases"] <- length(Dis_99[which(Dis_99$Country==Country_names[i]),9])
  country.99[27, "number_cases"] <- length(which(is.na(Dis_99$Country)==T))
}

country.99 <- transform(country.99, Country_names= reorder(Country_names, +number_cases))

ggplot(data = country.99, aes(x = Country_names, y = number_cases, color=Country_names)) +
  geom_bar(stat = "identity", fill="white")+
  labs(x= "Country", y= "Data Number")+
  scale_color_grey(start= 0.7, end=0.1)+
  theme_classic()+
  ggtitle("Disimilares 99%")+
  theme(legend.position="none")+
  coord_flip()

# Paises que fueron eliminados:
# setdiff(country.similares$Country_names, country.disimilares$Country_names)


```
**Figura 4.** Paises para secuencias de Genoma 99% disimilares.


### Mapa-Mundi: Numero de casos reportados por paises  ###


```{r, fig.width = 10, fig.height = 17,echo = FALSE, message=FALSE, warning=FALSE}
# Frecuencia de los paises con sus respectivas coordenadas
# SIN DISCRIMMINAR POR SEROTIPOS

library(rworldmap)
library(ggplot2)

# 95

Country_names <- unique(Dis_95$Country)

freg.country <- data.frame()

for(i in 1:length(Country_names)){
  freg.data <- Dis_95[which(Dis_95$Country == Country_names[i]),]
  freg.country[i,"Country_names"] <- Country_names[i]
  freg.country[i,"lat"] <- freg.data$lat_country[1]
  freg.country[i,"lon"] <- freg.data$lon_country[1]
  freg.country[i, "number_cases"] <- length(freg.data$Country)
}

freg.country <- na.omit(freg.country)

# GRAFICA MAPA-MUNDI SIN DIFERENCIADO POR SEROTIPOS

map.world <- map_data(map="world")

p <- ggplot()+ 
  #theme(legend.position="none")+
  geom_map(data=map.world, map=map.world, aes(map_id=region, x=long, y=lat), fill="white", colour="black", size=0.5)+
  geom_point(data= freg.country, aes(x=lon, y=lat, size=number_cases), color="coral1" , alpha=0.5)+
  ggtitle("Disismilaridad 95%")+
  scale_size(name="Number of cases")


# 97

Country_names <- unique(Dis_97$Country)

freg.country <- data.frame()

for(i in 1:length(Country_names)){
  freg.data <- Dis_97[which(Dis_97$Country == Country_names[i]),]
  freg.country[i,"Country_names"] <- Country_names[i]
  freg.country[i,"lat"] <- freg.data$lat_country[1]
  freg.country[i,"lon"] <- freg.data$lon_country[1]
  freg.country[i, "number_cases"] <- length(freg.data$Country)
}

freg.country <- na.omit(freg.country)

# GRAFICA MAPA-MUNDI SIN DIFERENCIADO POR SEROTIPOS

map.world <- map_data(map="world")

p1 <- ggplot()+ 
  #theme(legend.position="none")+
  geom_map(data=map.world, map=map.world, aes(map_id=region, x=long, y=lat), fill="white", colour="black", size=0.5)+
  geom_point(data= freg.country, aes(x=lon, y=lat, size=number_cases), color="coral1" , alpha=0.5)+
  ggtitle("Disismilaridad 97%")+
  scale_size(name="Number of cases")


# 99

Country_names <- unique(Dis_99$Country)

freg.country <- data.frame()

for(i in 1:length(Country_names)){
  freg.data <- Dis_99[which(Dis_99$Country == Country_names[i]),]
  freg.country[i,"Country_names"] <- Country_names[i]
  freg.country[i,"lat"] <- freg.data$lat_country[1]
  freg.country[i,"lon"] <- freg.data$lon_country[1]
  freg.country[i, "number_cases"] <- length(freg.data$Country)
}

freg.country <- na.omit(freg.country)

# GRAFICA MAPA-MUNDI SIN DIFERENCIADO POR SEROTIPOS

map.world <- map_data(map="world")

p2 <- ggplot()+ 
  #theme(legend.position="none")+
  geom_map(data=map.world, map=map.world, aes(map_id=region, x=long, y=lat), fill="white", colour="black", size=0.5)+
  geom_point(data= freg.country, aes(x=lon, y=lat, size=number_cases), color="coral1" , alpha=0.5)+
  ggtitle("Disismilaridad 99%")+
  scale_size(name="Number of cases")


multiplot <- function(..., plotlist=NULL, file, cols=1, layout=NULL) {
  library(grid)

  # Make a list from the ... arguments and plotlist
  plots <- c(list(...), plotlist)

  numPlots = length(plots)

  # If layout is NULL, then use 'cols' to determine layout
  if (is.null(layout)) {
    # Make the panel
    # ncol: Number of columns of plots
    # nrow: Number of rows needed, calculated from # of cols
    layout <- matrix(seq(1, cols * ceiling(numPlots/cols)),
                    ncol = cols, nrow = ceiling(numPlots/cols))
  }

 if (numPlots==1) {
    print(plots[[1]])

  } else {
    # Set up the page
    grid.newpage()
    pushViewport(viewport(layout = grid.layout(nrow(layout), ncol(layout))))

    # Make each plot, in the correct location
    for (i in 1:numPlots) {
      # Get the i,j matrix positions of the regions that contain this subplot
      matchidx <- as.data.frame(which(layout == i, arr.ind = TRUE))

      print(plots[[i]], vp = viewport(layout.pos.row = matchidx$row,
                                      layout.pos.col = matchidx$col))
    }
  }
}


multiplot(p,p1,p2)

```
**Figura 5.** Numero de casos reportados por paises.


### Mapa-mundi: Serotipos por paises ###
```{r, fig.width = 10, fig.height = 6,echo = FALSE, message=FALSE, warning=FALSE}

# 95

Country_names <- na.omit(unique(Dis_95$Country))

# Frecuencia de los serotipos en los paises registrados: 

# SEROTIPO 1

mundis_1 <- data.frame()

for(i in 1:length(Country_names)){
  mini.data <- Dis_95[which(Dis_95$Serotype == "DENV_1" & Dis_95$Country == Country_names[i]),]
  mundis_1[i, "Serotype"] <- mini.data$Serotype[1]
  mundis_1[i,"Country_names"] <- Country_names[i]
  mundis_1[i,"lat"] <- mini.data$lat_country[1]
  mundis_1[i,"lon"] <- mini.data$lon_country[1]
  mundis_1[i, "number_cases"] <- length(mini.data$Country)
}

#SEROTIPO 2

mundis_2 <- data.frame()

for(i in 1:length(Country_names)){
  mini.data <- Dis_95[which(Dis_95$Serotype == "DENV_2" & Dis_95$Country == Country_names[i]),]
  mundis_2[i, "Serotype"] <- mini.data$Serotype[1]
  mundis_2[i,"Country_names"] <- Country_names[i]
  mundis_2[i,"lat"] <- mini.data$lat_country[1]
  mundis_2[i,"lon"] <- mini.data$lon_country[1]
  mundis_2[i, "number_cases"] <- length(mini.data$Country)
}


#SEROTIPO 3

mundis_3 <- data.frame()

for(i in 1:length(Country_names)){
  mini.data <- Dis_95[which(Dis_95$Serotype == "DENV_3" & Dis_95$Country == Country_names[i]),]
  mundis_3[i, "Serotype"] <- mini.data$Serotype[1]
  mundis_3[i,"Country_names"] <- Country_names[i]
  mundis_3[i,"lat"] <- mini.data$lat_country[1]
  mundis_3[i,"lon"] <- mini.data$lon_country[1]
  mundis_3[i, "number_cases"] <- length(mini.data$Country)
}


#SEROTIPO 4

mundis_4 <- data.frame()

for(i in 1:length(Country_names)){
  mini.data <- Dis_95[which(Dis_95$Serotype == "DENV_4" & Dis_95$Country == Country_names[i]),]
  mundis_4[i, "Serotype"] <- mini.data$Serotype[1]
  mundis_4[i,"Country_names"] <- Country_names[i]
  mundis_4[i,"lat"] <- mini.data$lat_country[1]
  mundis_4[i,"lon"] <- mini.data$lon_country[1]
  mundis_4[i, "number_cases"] <- length(mini.data$Country)
}



data.mundi <- rbind(mundis_1,mundis_2,mundis_3,mundis_4)
data.mundi <- na.omit(data.mundi)

# GRAFICA MAPA-MUNDI DIFERENCIADO POR SEROTIPOS

map.world <- map_data(map="world")

mp <-ggplot()+ 
  geom_map(data=map.world, map=map.world, aes(map_id=region, x=long, y=lat), fill="white", colour="black", size=0.5)+
  ggtitle("Paises: Disimilaridad 95%")+
  geom_point(data= data.mundi, aes(x=lon, y=lat, color=Serotype),size=1.5, alpha=0.5)+
  scale_color_manual(values=c("turquoise3","deeppink","mediumblue","green3"))

mp

```
**Figura 6.** Distribucion de los serotipos por paises para secuencias 95% disimilares.



```{r, fig.width = 10, fig.height = 6,echo = FALSE, message=FALSE, warning=FALSE}

# 97

Country_names <- na.omit(unique(Dis_97$Country))

# Frecuencia de los serotipos en los paises registrados: 

# SEROTIPO 1

mundid_1 <- data.frame()

for(i in 1:length(Country_names)){
  mini.data <- Dis_97[which(Dis_97$Serotype == "DENV_1" & Dis_97$Country == Country_names[i]),]
  mundid_1[i, "Serotype"] <- mini.data$Serotype[1]
  mundid_1[i,"Country_names"] <- Country_names[i]
  mundid_1[i,"lat"] <- mini.data$lat_country[1]
  mundid_1[i,"lon"] <- mini.data$lon_country[1]
  mundid_1[i, "number_cases"] <- length(mini.data$Country)
}

#SEROTIPO 2

mundid_2 <- data.frame()

for(i in 1:length(Country_names)){
  mini.data <- Dis_97[which(Dis_97$Serotype == "DENV_2" & Dis_97$Country == Country_names[i]),]
  mundid_2[i, "Serotype"] <- mini.data$Serotype[1]
  mundid_2[i,"Country_names"] <- Country_names[i]
  mundid_2[i,"lat"] <- mini.data$lat_country[1]
  mundid_2[i,"lon"] <- mini.data$lon_country[1]
  mundid_2[i, "number_cases"] <- length(mini.data$Country)
}


#SEROTIPO 3

mundid_3 <- data.frame()

for(i in 1:length(Country_names)){
  mini.data <- Dis_97[which(Dis_97$Serotype == "DENV_3" & Dis_97$Country == Country_names[i]),]
  mundid_3[i, "Serotype"] <- mini.data$Serotype[1]
  mundid_3[i,"Country_names"] <- Country_names[i]
  mundid_3[i,"lat"] <- mini.data$lat_country[1]
  mundid_3[i,"lon"] <- mini.data$lon_country[1]
  mundid_3[i, "number_cases"] <- length(mini.data$Country)
}


#SEROTIPO 4

mundid_4 <- data.frame()

for(i in 1:length(Country_names)){
  mini.data <- Dis_97[which(Dis_97$Serotype == "DENV_4" & Dis_97$Country == Country_names[i]),]
  mundid_4[i, "Serotype"] <- mini.data$Serotype[1]
  mundid_4[i,"Country_names"] <- Country_names[i]
  mundid_4[i,"lat"] <- mini.data$lat_country[1]
  mundid_4[i,"lon"] <- mini.data$lon_country[1]
  mundid_4[i, "number_cases"] <- length(mini.data$Country)
}



data.mundi <- rbind(mundid_1,mundid_2,mundid_3,mundid_4)
data.mundi <- na.omit(data.mundi)

# GRAFICA MAPA-MUNDI DIFERENCIADO POR SEROTIPOS

map.world <- map_data(map="world")

mp1 <- ggplot()+ 
  geom_map(data=map.world, map=map.world, aes(map_id=region, x=long, y=lat), fill="white", colour="black", size=0.5)+
  ggtitle("Paises: Disimilaridad 97%")+
  geom_point(data= data.mundi, aes(x=lon, y=lat, color=Serotype),size=1.5, alpha=0.5)+
  scale_color_manual(values=c("turquoise3","deeppink","mediumblue","green3"))

mp1

```
**Figura 7.** Distribucion de los serotipos por paises para secuencias 97% disimilares.

```{r, fig.width = 10, fig.height = 6,echo = FALSE, message=FALSE, warning=FALSE}

# 99

Country_names <- na.omit(unique(Dis_99$Country))

# Frecuencia de los serotipos en los paises registrados: 

# SEROTIPO 1

mundid_1 <- data.frame()

for(i in 1:length(Country_names)){
  mini.data <- Dis_99[which(Dis_99$Serotype == "DENV_1" & Dis_99$Country == Country_names[i]),]
  mundid_1[i, "Serotype"] <- mini.data$Serotype[1]
  mundid_1[i,"Country_names"] <- Country_names[i]
  mundid_1[i,"lat"] <- mini.data$lat_country[1]
  mundid_1[i,"lon"] <- mini.data$lon_country[1]
  mundid_1[i, "number_cases"] <- length(mini.data$Country)
}

#SEROTIPO 2

mundid_2 <- data.frame()

for(i in 1:length(Country_names)){
  mini.data <- Dis_99[which(Dis_99$Serotype == "DENV_2" & Dis_99$Country == Country_names[i]),]
  mundid_2[i, "Serotype"] <- mini.data$Serotype[1]
  mundid_2[i,"Country_names"] <- Country_names[i]
  mundid_2[i,"lat"] <- mini.data$lat_country[1]
  mundid_2[i,"lon"] <- mini.data$lon_country[1]
  mundid_2[i, "number_cases"] <- length(mini.data$Country)
}


#SEROTIPO 3

mundid_3 <- data.frame()

for(i in 1:length(Country_names)){
  mini.data <- Dis_99[which(Dis_99$Serotype == "DENV_3" & Dis_99$Country == Country_names[i]),]
  mundid_3[i, "Serotype"] <- mini.data$Serotype[1]
  mundid_3[i,"Country_names"] <- Country_names[i]
  mundid_3[i,"lat"] <- mini.data$lat_country[1]
  mundid_3[i,"lon"] <- mini.data$lon_country[1]
  mundid_3[i, "number_cases"] <- length(mini.data$Country)
}


#SEROTIPO 4

mundid_4 <- data.frame()

for(i in 1:length(Country_names)){
  mini.data <- Dis_99[which(Dis_99$Serotype == "DENV_4" & Dis_99$Country == Country_names[i]),]
  mundid_4[i, "Serotype"] <- mini.data$Serotype[1]
  mundid_4[i,"Country_names"] <- Country_names[i]
  mundid_4[i,"lat"] <- mini.data$lat_country[1]
  mundid_4[i,"lon"] <- mini.data$lon_country[1]
  mundid_4[i, "number_cases"] <- length(mini.data$Country)
}



data.mundi2 <- rbind(mundid_1,mundid_2,mundid_3,mundid_4)
data.mundi2 <- na.omit(data.mundi)

# GRAFICA MAPA-MUNDI DIFERENCIADO POR SEROTIPOS

map.world <- map_data(map="world")

mp2 <- ggplot()+ 
  geom_map(data=map.world, map=map.world, aes(map_id=region, x=long, y=lat), fill="white", colour="black", size=0.5)+
  ggtitle("Paises: Disimilaridad 99%")+
  geom_point(data= data.mundi2, aes(x=lon, y=lat, color=Serotype),size=1.5, alpha=0.5)+
  scale_color_manual(values=c("turquoise3","deeppink","mediumblue","green3"))


mp2

```
**Figura 8.** Distribucion de los serotipos por paises para secuencias 99% disimilares.


### Localidades: Disimilaridad 95% ###

```{r, echo = FALSE, fig.width=9, fig.height=5, message=FALSE, warning=FALSE}

library(tm)
library(SnowballC)
library(wordcloud)
library("RColorBrewer")

location <- Dis_95[which(is.na(Dis_95$Location)==F),10]

location <- gsub(" ", "", location)

locorpus <- Corpus(VectorSource(location))

toSpace <- content_transformer(function (x , pattern ) gsub(pattern, " ", x))
locorpus <- tm_map(locorpus, toSpace, "/")
locorpus <- tm_map(locorpus, toSpace, "-")
locorpus <- tm_map(locorpus, toSpace, "--")

locorpus <- tm_map(locorpus, content_transformer(tolower))

locorpus <- tm_map(locorpus, removeNumbers)

locorpus <- tm_map(locorpus, removeWords, stopwords('english'))

locorpus <- tm_map(locorpus, removeWords, c("blabla1", "blabla2")) 

locorpus <- tm_map(locorpus, removePunctuation)

locorpus <- tm_map(locorpus, stripWhitespace)

dtm <- TermDocumentMatrix(locorpus)
lomax <- as.matrix(dtm)
vcation <- sort(rowSums(lomax),decreasing=TRUE)
loframe <- data.frame(word = names(vcation),freq=vcation)


wordcloud(words = loframe$word, freq = loframe$freq, scale = c(4,1), min.freq = 5,
          max.words=2000, random.order=FALSE, rot.per=0.45,
          colors=brewer.pal(12, "Paired"))


```
**Figura 9.** Nube de localidades para secuecias del Genoma 95% Disimilares.

### Localidades: Disimilaridad 97% ###

```{r, echo = FALSE, fig.width=9, fig.height=5, message=FALSE, warning=FALSE}

library(tm)
library(SnowballC)
library(wordcloud)
library("RColorBrewer")

location <- Dis_97[which(is.na(Dis_97$Location)==F),10]

location <- gsub(" ", "", location)

locorpus <- Corpus(VectorSource(location))

toSpace <- content_transformer(function (x , pattern ) gsub(pattern, " ", x))
locorpus <- tm_map(locorpus, toSpace, "/")
locorpus <- tm_map(locorpus, toSpace, "-")
locorpus <- tm_map(locorpus, toSpace, "--")

locorpus <- tm_map(locorpus, content_transformer(tolower))

locorpus <- tm_map(locorpus, removeNumbers)

locorpus <- tm_map(locorpus, removeWords, stopwords('english'))

locorpus <- tm_map(locorpus, removeWords, c("blabla1", "blabla2")) 

locorpus <- tm_map(locorpus, removePunctuation)

locorpus <- tm_map(locorpus, stripWhitespace)

dtm <- TermDocumentMatrix(locorpus)
lomax <- as.matrix(dtm)
vcation <- sort(rowSums(lomax),decreasing=TRUE)
loframe <- data.frame(word = names(vcation),freq=vcation)


wordcloud(words = loframe$word, freq = loframe$freq, scale = c(4,1), min.freq = 2,
          max.words=2000, random.order=FALSE, rot.per=0.45,
          colors=brewer.pal(12, "Paired"))


```
**Figura 10.** Nube de localidades para secuecias del Genoma 97% Disimilares.

### Localidades: Disimilaridad 99% ###

```{r, echo = FALSE, fig.width=9, fig.height=5, message=FALSE, warning=FALSE}

library(tm)
library(SnowballC)
library(wordcloud)
library("RColorBrewer")

location <- Dis_99[which(is.na(Dis_99$Location)==F),10]

location <- gsub(" ", "", location)

locorpus <- Corpus(VectorSource(location))

toSpace <- content_transformer(function (x , pattern ) gsub(pattern, " ", x))
locorpus <- tm_map(locorpus, toSpace, "/")
locorpus <- tm_map(locorpus, toSpace, "-")
locorpus <- tm_map(locorpus, toSpace, "--")

locorpus <- tm_map(locorpus, content_transformer(tolower))

locorpus <- tm_map(locorpus, removeNumbers)

locorpus <- tm_map(locorpus, removeWords, stopwords('english'))

locorpus <- tm_map(locorpus, removeWords, c("blabla1", "blabla2")) 

locorpus <- tm_map(locorpus, removePunctuation)

locorpus <- tm_map(locorpus, stripWhitespace)

dtm <- TermDocumentMatrix(locorpus)
lomax <- as.matrix(dtm)
vcation <- sort(rowSums(lomax),decreasing=TRUE)
loframe <- data.frame(word = names(vcation),freq=vcation)


wordcloud(words = loframe$word, freq = loframe$freq, scale = c(4,1), min.freq = 2,
          max.words=2000, random.order=FALSE, rot.per=0.45,
          colors=brewer.pal(12, "Paired"))


```
**Figura 11.** Nube de localidades para secuecias del Genoma 99% Disimilares.


### Mapa-mundi localidades 95% Disimilaridad ###

```{r, echo = FALSE, fig.width=12, fig.height=6, message=FALSE, warning=FALSE}

location <- which(is.na(Dis_95$Location)==F)

names_location <- unique(Dis_95[which(is.na(Dis_95$Location)==F),10])

location_country_all <- vector()

for(i in 1:length(location)){
  location_country_all[i] <-  paste(Dis_95$Location[location[i]],",",Dis_95$Country[location[i]], sep = "")
}


location_country <- unique(location_country_all)

# SEROTIPO 1

SS1 <- data.frame()

for(i in 1:length(names_location)){
  mini.data <- Dis_95[which(Dis_95$Serotype=="DENV_1" & Dis_95$Location==names_location[i]),]
  SS1[i, "Serotype"] <- mini.data$Serotype[1]
  SS1[i,"location_names"] <- location_country[i]
  SS1[i, "lat"] <- mini.data$lat_location[1]
  SS1[i, "lon"] <- mini.data$lon_location[1]
  SS1[i, "number_cases"] <- length(mini.data$Location)
}

SS1 <- na.omit(SS1)

# SEROTIPO 2

SS2 <- data.frame()

for(i in 1:length(names_location)){
  mini.data <- Dis_95[which(Dis_95$Serotype=="DENV_2" & Dis_95$Location==names_location[i]),]
  SS2[i, "Serotype"] <- mini.data$Serotype[1]
  SS2[i,"location_names"] <- location_country[i]
  SS2[i, "lat"] <- mini.data$lat_location[1]
  SS2[i, "lon"] <- mini.data$lon_location[1]
  SS2[i, "number_cases"] <- length(mini.data$Location)
}

SS2 <- na.omit(SS2)

# SEROTIPE 3

SS3 <- data.frame()

for(i in 1:length(names_location)){
  mini.data <- Dis_95[which(Dis_95$Serotype=="DENV_3" & Dis_95$Location==names_location[i]),]
  SS3[i, "Serotype"] <- mini.data$Serotype[1]
  SS3[i,"location_names"] <- location_country[i]
  SS3[i, "lat"] <- mini.data$lat_location[1]
  SS3[i, "lon"] <- mini.data$lon_location[1]
  SS3[i, "number_cases"] <- length(mini.data$Location)
}

SS3 <- na.omit(SS3)

# SEROTIPE 4

SS4 <- data.frame()

for(i in 1:length(names_location)){
  mini.data <- Dis_95[which(Dis_95$Serotype=="DENV_4" & Dis_95$Location==names_location[i]),]
  SS4[i, "Serotype"] <- mini.data$Serotype[1]
  SS4[i,"location_names"] <- location_country[i]
  SS4[i, "lat"] <- mini.data$lat_location[1]
  SS4[i, "lon"] <- mini.data$lon_location[1]
  SS4[i, "number_cases"] <- length(mini.data$Location)
}

SS4 <- na.omit(SS4)

mundi.location <- rbind(SS1,SS2,SS3,SS4)


# GRAFICA MAPA-MUNDI DIFERENCIADO POR SEROTIPOS

map.world <- map_data(map="world")

ggplot()+ 
  geom_map(data=map.world, map=map.world, aes(map_id=region, x=long, y=lat), fill="white", colour="black", size=0.5)+
  geom_point(data= mundi.location, aes(x=lon, y=lat, color=Serotype),size=1.5, alpha=0.5)+
  ggtitle("Localidaes: 95% Disimilaridad")+
  scale_color_manual(values=c("turquoise3","deeppink","mediumblue","green3"))


```
**Figura 12.** Localidades de secuencias del genoma 95% disimilares.


### Mapa-mundi localidades 97% Disimilaridad ###

```{r, echo = FALSE, fig.width=12, fig.height=6, message=FALSE, warning=FALSE}

location <- which(is.na(Dis_97$Location)==F)

names_location <- unique(Dis_97[which(is.na(Dis_97$Location)==F),10])

location_country_all <- vector()

for(i in 1:length(location)){
  location_country_all[i] <-  paste(Dis_97$Location[location[i]],",",Dis_97$Country[location[i]], sep = "")
}


location_country <- unique(location_country_all)

# SEROTIPO 1

SD1 <- data.frame()

for(i in 1:length(names_location)){
  mini.data <- Dis_97[which(Dis_97$Serotype=="DENV_1" & Dis_97$Location==names_location[i]),]
  SD1[i, "Serotype"] <- mini.data$Serotype[1]
  SD1[i,"location_names"] <- location_country[i]
  SD1[i, "lat"] <- mini.data$lat_location[1]
  SD1[i, "lon"] <- mini.data$lon_location[1]
  SD1[i, "number_cases"] <- length(mini.data$Location)
}

SD1<- na.omit(SD1)

# SEROTIPO 2

SD2 <- data.frame()

for(i in 1:length(names_location)){
  mini.data <- Dis_97[which(Dis_97$Serotype=="DENV_2" & Dis_97$Location==names_location[i]),]
  SD2[i, "Serotype"] <- mini.data$Serotype[1]
  SD2[i,"location_names"] <- location_country[i]
  SD2[i, "lat"] <- mini.data$lat_location[1]
  SD2[i, "lon"] <- mini.data$lon_location[1]
  SD2[i, "number_cases"] <- length(mini.data$Location)
}

SD2<- na.omit(SD2)

# SEROTIPE 3

SD3 <- data.frame()

for(i in 1:length(names_location)){
  mini.data <- Dis_97[which(Dis_97$Serotype=="DENV_3" & Dis_97$Location==names_location[i]),]
  SD3[i, "Serotype"] <- mini.data$Serotype[1]
  SD3[i,"location_names"] <- location_country[i]
  SD3[i, "lat"] <- mini.data$lat_location[1]
  SD3[i, "lon"] <- mini.data$lon_location[1]
  SD3[i, "number_cases"] <- length(mini.data$Location)
}

SD3<- na.omit(SD3)

# SEROTIPE 4

SD4 <- data.frame()

for(i in 1:length(names_location)){
  mini.data <- Dis_97[which(Dis_97$Serotype=="DENV_4" & Dis_97$Location==names_location[i]),]
  SD4[i, "Serotype"] <- mini.data$Serotype[1]
  SD4[i,"location_names"] <- location_country[i]
  SD4[i, "lat"] <- mini.data$lat_location[1]
  SD4[i, "lon"] <- mini.data$lon_location[1]
  SD4[i, "number_cases"] <- length(mini.data$Location)
}

SD4<- na.omit(SD4)

mundi.location <- rbind(SD1,SD2,SD3,SD4)


# GRAFICA MAPA-MUNDI DIFERENCIADO POR SEROTIPOS

map.world <- map_data(map="world")

ggplot()+ 
  geom_map(data=map.world, map=map.world, aes(map_id=region, x=long, y=lat), fill="white", colour="black", size=0.5)+
  geom_point(data= mundi.location, aes(x=lon, y=lat, color=Serotype),size=1.5, alpha=0.5)+
  ggtitle("Localidades: Disimilaridad 97%")+
  scale_color_manual(values=c("turquoise3","deeppink","mediumblue","green3"))


```
**Figura 13.** Localidades de secuencias del genoma 97% disimilares.

### Mapa-mundi localidades 99% Disimilaridad ###
```{r, echo = FALSE, fig.width=12, fig.height=6, message=FALSE, warning=FALSE}

location <- which(is.na(Dis_99$Location)==F)

names_location <- unique(Dis_99[which(is.na(Dis_99$Location)==F),10])

location_country_all <- vector()

for(i in 1:length(location)){
  location_country_all[i] <-  paste(Dis_99$Location[location[i]],",",Dis_99$Country[location[i]], sep = "")
}


location_country <- unique(location_country_all)

# SEROTIPO 1

SD1 <- data.frame()

for(i in 1:length(names_location)){
  mini.data <- Dis_99[which(Dis_99$Serotype=="DENV_1" & Dis_99$Location==names_location[i]),]
  SD1[i, "Serotype"] <- mini.data$Serotype[1]
  SD1[i,"location_names"] <- location_country[i]
  SD1[i, "lat"] <- mini.data$lat_location[1]
  SD1[i, "lon"] <- mini.data$lon_location[1]
  SD1[i, "number_cases"] <- length(mini.data$Location)
}

SD1<- na.omit(SD1)

# SEROTIPO 2

SD2 <- data.frame()

for(i in 1:length(names_location)){
  mini.data <- Dis_99[which(Dis_99$Serotype=="DENV_2" & Dis_99$Location==names_location[i]),]
  SD2[i, "Serotype"] <- mini.data$Serotype[1]
  SD2[i,"location_names"] <- location_country[i]
  SD2[i, "lat"] <- mini.data$lat_location[1]
  SD2[i, "lon"] <- mini.data$lon_location[1]
  SD2[i, "number_cases"] <- length(mini.data$Location)
}

SD2<- na.omit(SD2)

# SEROTIPE 3

SD3 <- data.frame()

for(i in 1:length(names_location)){
  mini.data <- Dis_99[which(Dis_99$Serotype=="DENV_3" & Dis_99$Location==names_location[i]),]
  SD3[i, "Serotype"] <- mini.data$Serotype[1]
  SD3[i,"location_names"] <- location_country[i]
  SD3[i, "lat"] <- mini.data$lat_location[1]
  SD3[i, "lon"] <- mini.data$lon_location[1]
  SD3[i, "number_cases"] <- length(mini.data$Location)
}

SD3<- na.omit(SD3)

# SEROTIPE 4

SD4 <- data.frame()

for(i in 1:length(names_location)){
  mini.data <- Dis_99[which(Dis_99$Serotype=="DENV_4" & Dis_99$Location==names_location[i]),]
  SD4[i, "Serotype"] <- mini.data$Serotype[1]
  SD4[i,"location_names"] <- location_country[i]
  SD4[i, "lat"] <- mini.data$lat_location[1]
  SD4[i, "lon"] <- mini.data$lon_location[1]
  SD4[i, "number_cases"] <- length(mini.data$Location)
}

SD4<- na.omit(SD4)

mundi.location1 <- rbind(SD1,SD2,SD3,SD4)


# GRAFICA MAPA-MUNDI DIFERENCIADO POR SEROTIPOS

map.world <- map_data(map="world")

ggplot()+ 
  geom_map(data=map.world, map=map.world, aes(map_id=region, x=long, y=lat), fill="white", colour="black", size=0.5)+
  geom_point(data= mundi.location1, aes(x=lon, y=lat, color=Serotype),size=1.5, alpha=0.5)+
  ggtitle("Localidades: Disimilaridad 99%")+
  scale_color_manual(values=c("turquoise3","deeppink","mediumblue","green3"))


```
**Figura 14.** Localidades de secuencias del genoma 99% disimilares.


### Años: Disimilaridad 95% ###

```{r, fig.width = 10, fig.height = 6, echo = FALSE}

yearsS <- unique(Dis_95$Year)

count_yearsS <- data.frame()

for(i in 1:length(yearsS)){
  count_yearsS[i, "Year"] <- yearsS[i]
  count_yearsS[i, "number_year"] <- length(Dis_95[which(Dis_95$Year==yearsS[i]),10])
  count_yearsS[3, "number_year"] <- length(which(is.na(Dis_95$Year)==T))
}

count_yearsS <- transform(count_yearsS, Year= reorder(Year, -number_year))
ggplot(data = count_yearsS, aes(x = Year, y = number_year, color=Year)) +
  geom_bar(stat = "identity", fill="white")+
  labs(x= "Year", y= "Data Number")+
  scale_color_grey(start= 0.1, end=0.7)+
  theme_classic()+
  ggtitle("Años: Disimilaridad 95%")+
  theme(legend.position="none")+
  coord_flip()

```
**Figura 15.** Años registrados para casos con secuencias 95% disimilares.

### Años: Disimilaridad 97% ###

```{r, fig.width = 10, fig.height = 6, echo = FALSE}

yearsD <- unique(Dis_97$Year)

count_yearsD <- data.frame()

for(i in 1:length(yearsD)){
  count_yearsD[i, "Year"] <- yearsD[i]
  count_yearsD[i, "number_year"] <- length(Dis_97[which(Dis_97$Year==yearsD[i]),10])
  count_yearsD[3, "number_year"] <- length(which(is.na(Dis_97$Year)==T))
}

count_yearsD <- transform(count_yearsD, Year= reorder(Year, -number_year))
ggplot(data = count_yearsD, aes(x = Year, y = number_year, color=Year)) +
  geom_bar(stat = "identity", fill="white")+
  labs(x= "Year", y= "Data Number")+
  scale_color_grey(start= 0.1, end=0.7)+
  theme_classic()+
  ggtitle("Años: Disimilaridad 97%")+
  theme(legend.position="none")+
  coord_flip()

# Años que fueron eliminados:
# setdiff(count_yearsS$Year, count_yearsD$Year)

```
**Figura 16.** Años registrados para casos con secuencias 97% disimilares.

1600 1944 1956 1960 1961 1964 1966 1969 1970 1971 1972 1974 1975 1978 1979 1980 1981 1984 1986 1989 1990 1991 1994 1995 1996 1997 1998 1999 2000 2001 2002 2003 2004 2005 2006 2007 2008 2009 2011 2012 2013 2014 2016

```{r, fig.width = 10, fig.height = 9, echo = FALSE}

yearsD <- unique(Dis_99$Year)

count_yearsD <- data.frame()

for(i in 1:length(yearsD)){
  count_yearsD[i, "Year"] <- yearsD[i]
  count_yearsD[i, "number_year"] <- length(Dis_99[which(Dis_99$Year==yearsD[i]),10])
  count_yearsD[3, "number_year"] <- length(which(is.na(Dis_99$Year)==T))
}

count_yearsD <- transform(count_yearsD, Year= reorder(Year, -number_year))
ggplot(data = count_yearsD, aes(x = Year, y = number_year, color=Year)) +
  geom_bar(stat = "identity", fill="white")+
  labs(x= "Year", y= "Data Number")+
  scale_color_grey(start= 0.1, end=0.7)+
  theme_classic()+
  ggtitle("Años: Disimilaridad 99%")+
  theme(legend.position="none")+
  coord_flip()

# Años que fueron eliminados:
# setdiff(count_yearsS$Year, count_yearsD$Year)

```
**Figura 17.** Años registrados para casos con secuencias 99% disimilares.

### Frecuencia de los años reportados por cada pais: Disimilaridad 95% ###
```{r, fig.width = 18, fig.height = 10, echo = FALSE, message=FALSE, warning=FALSE}
yearsS <- na.omit(unique(Dis_95$Year))

Country_namesS <- na.omit(unique(Dis_95$Country))

Country_year <- data.frame()
Country_year_mas <- data.frame()
for(i in 1:length(Country_namesS)){
  for(j in 1:length(yearsS)){
    co.data <- Dis_95[which(Dis_95$Country==Country_namesS[i] & Dis_95$Year==yearsS[j]),c(9,11)]
    Country <- as.character(co.data$Country[1])
    Yerano <- co.data$Year[1]
    Number_cases <- length(co.data$Year)
    subdata <- cbind(Country, Yerano, Number_cases)
    Country_year <- rbind(Country_year,subdata)
  }
  Country_year_mas <- rbind(Country_year)
}

Country_year_mas <- na.omit(Country_year_mas)

Country_year_mas$Number_cases <- as.character(Country_year_mas$Number_cases)
Country_year_mas$Number_cases <- as.numeric(Country_year_mas$Number_cases)

Country_year_mas$Yerano <- as.character(Country_year_mas$Yerano)
Country_year_mas$Yerano <- as.numeric(Country_year_mas$Yerano)

Country_year_mas <- transform(Country_year_mas, Yerano= reorder(Yerano, +Yerano))

ggplot(Country_year_mas, aes(x=Yerano, y=Country)) + 
  geom_point(aes(size=Number_cases))+
  theme(axis.text.x = element_text(angle = 90, hjust = 1))

```
**Figura 18.** Frecuencia de los años reportados para cada pais para secuencias 95% disimilaridad.

### Frecuencia de los años reportados por cada pais: Disimilaridad 97% ###

```{r, fig.width = 18, fig.height = 10, echo = FALSE, message=FALSE, warning=FALSE}
yearsD <- na.omit(unique(Dis_97$Year))

Country_namesD <- na.omit(unique(Dis_97$Country))

Country_year <- data.frame()
Country_year_mas <- data.frame()
for(i in 1:length(Country_namesD)){
  for(j in 1:length(yearsD)){
    co.data <- Dis_97[which(Dis_97$Country==Country_namesD[i] & Dis_97$Year==yearsD[j]),c(9,11)]
    Country <- as.character(co.data$Country[1])
    Yerano <- co.data$Year[1]
    Number_cases <- length(co.data$Year)
    subdata <- cbind(Country, Yerano, Number_cases)
    Country_year <- rbind(Country_year,subdata)
  }
  Country_year_mas <- rbind(Country_year)
}

Country_year_mas <- na.omit(Country_year_mas)

Country_year_mas$Number_cases <- as.character(Country_year_mas$Number_cases)
Country_year_mas$Number_cases <- as.numeric(Country_year_mas$Number_cases)

Country_year_mas$Yerano <- as.character(Country_year_mas$Yerano)
Country_year_mas$Yerano <- as.numeric(Country_year_mas$Yerano)

Country_year_mas <- transform(Country_year_mas, Yerano= reorder(Yerano, +Yerano))

ggplot(Country_year_mas, aes(x=Yerano, y=Country)) + 
  geom_point(aes(size=Number_cases))+
  theme(axis.text.x = element_text(angle = 90, hjust = 1))

```
**Figura 19.** Frecuencia de los años reportados para cada pais para secuencias 97% disimilaridad.

### Frecuencia de los años reportados por cada pais: Disimilaridad 99% ###

```{r, fig.width = 18, fig.height = 10, echo = FALSE, message=FALSE, warning=FALSE}
yearsD <- na.omit(unique(Dis_99$Year))

Country_namesD <- na.omit(unique(Dis_99$Country))

Country_year <- data.frame()
Country_year_mas <- data.frame()
for(i in 1:length(Country_namesD)){
  for(j in 1:length(yearsD)){
    co.data <- Dis_99[which(Dis_99$Country==Country_namesD[i] & Dis_99$Year==yearsD[j]),c(9,11)]
    Country <- as.character(co.data$Country[1])
    Yerano <- co.data$Year[1]
    Number_cases <- length(co.data$Year)
    subdata <- cbind(Country, Yerano, Number_cases)
    Country_year <- rbind(Country_year,subdata)
  }
  Country_year_mas <- rbind(Country_year)
}

Country_year_mas <- na.omit(Country_year_mas)

Country_year_mas$Number_cases <- as.character(Country_year_mas$Number_cases)
Country_year_mas$Number_cases <- as.numeric(Country_year_mas$Number_cases)

Country_year_mas$Yerano <- as.character(Country_year_mas$Yerano)
Country_year_mas$Yerano <- as.numeric(Country_year_mas$Yerano)

Country_year_mas <- transform(Country_year_mas, Yerano= reorder(Yerano, +Yerano))

ggplot(Country_year_mas, aes(x=Yerano, y=Country)) + 
  geom_point(aes(size=Number_cases))+
  theme(axis.text.x = element_text(angle = 90, hjust = 1))

```
**Figura 20.** Frecuencia de los años reportados para cada pais para secuencias 99% disimilaridad.


### Pais, localidad y año: Disimilaridad 99.9% ###


```{r, echo = FALSE, fig.width=10, fig.height=6}

# 95
Data_Number <- c(length(which(is.na(Dis_95$Country)==F)),
                 length(which(is.na(Dis_95$Location)==F)),
                 length(which(is.na(Dis_95$Country)==F &
                                is.na(Dis_95$Year)==F)),
                 length(which(is.na(Dis_95$Country)==F &
                                is.na(Dis_95$Location)==F &
                                is.na(Dis_95$Year)==F)))


Data <- c("Country", "Country_Location", "Country_year", "Country_location_year")

dt_95 <- data.frame(Data_Number, Data)

# 97
Data_Number <- c(length(which(is.na(Dis_97$Country)==F)),
                 length(which(is.na(Dis_97$Location)==F)),
                 length(which(is.na(Dis_97$Country)==F &
                                is.na(Dis_97$Year)==F)),
                 length(which(is.na(Dis_97$Country)==F &
                                is.na(Dis_97$Location)==F &
                                is.na(Dis_97$Year)==F)))

Data <- c("Country", "Country_Location", "Country_year", "Country_location_year")

dt_97 <- data.frame(Data_Number, Data)

# 99
Data_Number <- c(length(which(is.na(Dis_99$Country)==F)),
                 length(which(is.na(Dis_99$Location)==F)),
                 length(which(is.na(Dis_99$Country)==F &
                                is.na(Dis_99$Year)==F)),
                 length(which(is.na(Dis_99$Country)==F &
                                is.na(Dis_99$Location)==F &
                                is.na(Dis_99$Year)==F)))

Data <- c("Country", "Country_Location", "Country_year", "Country_location_year")

dt_99 <- data.frame(Data_Number, Data)

Coloye <- rbind(dt_95, dt_97, dt_99)

type <- c("95 % Disimilaridad", "95 % Disimilaridad", "95 % Disimilaridad", "95 % Disimilaridad", "97 % Disimilaridad", "97 % Disimilaridad", "97 % Disimilaridad", "97 % Disimilaridad", "99 % Disimilaridad", "99 % Disimilaridad", "99 % Disimilaridad", "99 % Disimilaridad")

Coloye <- cbind(Coloye, type)


library("ggplot2")

ggplot(data = Coloye, aes(x=Data , y = Data_Number, fill=type))+
  geom_bar(stat = "identity", position=position_dodge())+
  ggtitle("Pais, Localidad y Años: Disimilaridad 95, 97, 99%")+
  scale_colour_brewer()+
  theme_minimal()

```
**Figura 21.** Frecuencia de los datos con disimilaridad del 95, 97 y 99% que contienen: 1. Pais, 2. Pais y Localidad, 3. Pais, Localidad y año, 4. Pais y año.
