---
title: "Resultados UCLUST para secuencias del Genoma con id= 97 y 98%"
output: html_notebook
---
### UCLUST con id =  97 y 98% ###

Estas graficas representan las secuencias de Genoma completo del virus del Dengue analizadas con  UCLUST con id= 97 y 98%.

De un total de 3884 datos con genoma completo:

* id 97% : 98 Secuencias disimilares
* id 98% : 205 Secuencias disilares


```{r, fig.width = 10, fig.height = 6,echo = FALSE, message=FALSE, warning=FALSE}


ids_97 <- read.csv(file = "/home/andrea/LSB/Piloto_Dengue/data/Secuencias_descargadas/Secuencias_genoma_completo/Secuencias_97_Disimilaridad_id.csv", header = F)

ids_98 <- read.csv(file = "/home/andrea/LSB/Piloto_Dengue/data/Secuencias_descargadas/Secuencias_genoma_completo/Secuencias_98_Disimilaridad_id.csv", header = F)

Genome <- read.csv(file = "/home/andrea/LSB/Piloto_Dengue/data/Base_Datos/Genome.csv", header = T)

Genome$N_Accesion <- as.character(Genome$N_Accesion)


ids_97$V1 <- as.character(ids_97$V1)

ids_98$V1 <- as.character(ids_98$V1)


```


### Secuencias disimilares al 97% ###
```{r, fig.width = 10, fig.height = 6,echo = FALSE, message=FALSE, warning=FALSE}


## 97%

posicion_97 <- vector()

for(i in 1:length(ids_97$V1)){
  posicion_97[i] <- which(Genome$N_Accesion==ids_97$V1[i])
}

Dis_97 <- Genome[posicion_97,]

write.csv(Dis_97, file = "/home/andrea/LSB/Piloto_Dengue/data/Secuencias_descargadas/Secuencias_genoma_completo/Disimilares97.csv")    

Dis_97[,2:21]


```
**Tabla 1.** Datos de secuencias del genoma 97% disimilares.


### Secuencias disimilares al 97% ###
```{r, fig.width = 10, fig.height = 6,echo = FALSE, message=FALSE, warning=FALSE}


## 98%

posicion_98 <- vector()

for(i in 1:length(ids_98$V1)){
  posicion_98[i] <- which(Genome$N_Accesion==ids_98$V1[i])
}

Dis_98 <- Genome[posicion_98,]

write.csv(Dis_98, file = "/home/andrea/LSB/Piloto_Dengue/data/Secuencias_descargadas/Secuencias_genoma_completo/Disimilares98.csv")    

Dis_98[,2:21]


```
**Tabla 2.** Datos de secuencias del genoma 98% disimilares.


### Serotipos ###


```{r, fig.width = 10, fig.height = 6,echo = FALSE, message=FALSE, warning=FALSE}


# 97

D1_D <- length(Dis_97[Dis_97$Serotype=="DENV_1",5])
D2_D <- length(Dis_97[Dis_97$Serotype=="DENV_2",5])
D3_D <- length(Dis_97[Dis_97$Serotype=="DENV_3",5])
D4_D <- length(Dis_97[Dis_97$Serotype=="DENV_4",5])


data <- c( D1_D, D2_D, D3_D, D4_D)

Name_serotype <- sort(unique(Dis_97$Serotype))

serotype_97 <- data.frame(data, Name_serotype)

# 98

D1_D <- length(Dis_98[Dis_98$Serotype=="DENV_1",5])
D2_D <- length(Dis_98[Dis_98$Serotype=="DENV_2",5])
D3_D <- length(Dis_98[Dis_98$Serotype=="DENV_3",5])
D4_D <- length(Dis_98[Dis_98$Serotype=="DENV_4",5])


data <- c( D1_D, D2_D, D3_D, D4_D)

Name_serotype <- sort(unique(Dis_98$Serotype))

serotype_98 <- data.frame(data, Name_serotype)

type <- c("97 % Disimilaridad", "97 % Disimilaridad", "97 % Disimilaridad", "97 % Disimilaridad", "98 % Disimilaridad", "98 % Disimilaridad", "98 % Disimilaridad", "98 % Disimilaridad")

serotype <- rbind(serotype_97,serotype_98)

serotype <- cbind(serotype,type)

library("ggplot2")

ggplot(data = serotype, aes(x=Name_serotype , y = data, fill=type))+
  geom_bar(stat = "identity", position=position_dodge())+
  scale_colour_brewer()+
  theme_minimal()

```
**Figura 1.** Numero de datos por serotipos para las secuencias Disimilares al 97 y 98%


### Paises ###

```{r, fig.width = 10, fig.height = 6,echo = FALSE, message=FALSE, warning=FALSE}

Country_names <- unique(Dis_97$Country)


country.97<- data.frame()

for(i in 1:length(Country_names)){
  country.97[i,"Country_names"] <- Country_names[i]
  country.97[i, "number_cases"] <- length(Dis_97[which(Dis_97$Country==Country_names[i]),9])
  country.97[12, "number_cases"] <- length(which(is.na(Dis_97$Country)==T))
}

country.97 <- transform(country.97, Country_names= reorder(Country_names, +number_cases))

ggplot(data = country.97, aes(x = Country_names, y = number_cases, color=Country_names)) +
  geom_bar(stat = "identity", fill="white")+
  labs(x= "Country", y= "Data Number")+
  scale_color_grey(start= 0.7, end=0.1)+
  theme_classic()+
  ggtitle("Disimilares 97%")+
  theme(legend.position="none")+
  coord_flip()

#country.97$Country_names
# Paises que fueron eliminados:
# setdiff(country.similares$Country_names, country.disimilares$Country_names)


```

**Figura 2.** Paises para secuencias de Genoma 97% disimilares.

[1] Cambodia         Viet Nam         Brazil           India            China           
[6] Myanmar          Thailand         United States    Malaysia         Angola          
[11] Cote d'Ivoire    <NA>             Micronesia       French Polynesia Philippines     
[16] South Korea      Japan            Argentina        Burkina Faso     Puerto Rico     
[21] Peru             Cuba             Singapore        Nigeria          Senegal         
[26] Indonesia        Nicaragua        Pakistan         Sri Lanka        Haiti           
[31] Colombia    

```{r, fig.width = 10, fig.height = 9,echo = FALSE, message=FALSE, warning=FALSE}

Country_names <- unique(Dis_98$Country)


country.98<- data.frame()

for(i in 1:length(Country_names)){
  country.98[i,"Country_names"] <- Country_names[i]
  country.98[i, "number_cases"] <- length(Dis_98[which(Dis_98$Country==Country_names[i]),9])
  country.98[22, "number_cases"] <- length(which(is.na(Dis_98$Country)==T))
}

country.98 <- transform(country.98, Country_names= reorder(Country_names, +number_cases))

ggplot(data = country.98, aes(x = Country_names, y = number_cases, color=Country_names)) +
  geom_bar(stat = "identity", fill="white")+
  labs(x= "Country", y= "Data Number")+
  scale_color_grey(start= 0.7, end=0.1)+
  theme_classic()+
  ggtitle("Disimilares 98%")+
  theme(legend.position="none")+
  coord_flip()

#country.98$Country_names
# Paises que fueron eliminados:
#setdiff(country.98$Country_names, country.97$Country_names)


```
**Figura 3.** Paises para secuencias de Genoma 98% disimilares.

[1] Cambodia           Viet Nam           Brazil             Puerto Rico       
[5] India              China              Venezuela          Sri Lanka         
[9] Myanmar            Indonesia          Thailand           Malaysia          
[13] United States      Chile              Philippines        Mexico            
[17] Taiwan             Angola             Laos               Singapore         
[21] Cote d'Ivoire      <NA>               Micronesia         Seychelles        
[25] El Salvador        Nicaragua          Saudi Arabia       Colombia          
[29] Burkina Faso       Peru               Cuba               Pakistan          
[33] Dominican Republic Nigeria            Senegal            South Korea       
[37] Tonga              Bangladesh         Timor              Japan             
[41] Haiti              French Polynesia

----------------------------------------------------

[1] "Venezuela"          "Chile"              "Mexico"             "Taiwan"            
[5] "Laos"               "Seychelles"         "El Salvador"        "Saudi Arabia"      
[9] "Dominican Republic" "Tonga"              "Bangladesh"         "Timor"             

### Mapa-Mundi: Numero de casos reportados por paises  ###


```{r, fig.width = 10, fig.height = 10,echo = FALSE, message=FALSE, warning=FALSE}
# Frecuencia de los paises con sus respectivas coordenadas
# SIN DISCRIMMINAR POR SEROTIPOS

library(rworldmap)
library(ggplot2)


# 97

Country_names <- unique(Dis_97$Country)

freg.country <- data.frame()

for(i in 1:length(Country_names)){
  freg.data <- Dis_97[which(Dis_97$Country == Country_names[i]),]
  freg.country[i,"Country_names"] <- Country_names[i]
  freg.country[i,"lat"] <- freg.data$lat_country[1]
  freg.country[i,"lon"] <- freg.data$lon_country[1]
  freg.country[i, "number_cases"] <- length(freg.data$Country)
}

freg.country <- na.omit(freg.country)

# GRAFICA MAPA-MUNDI SIN DIFERENCIADO POR SEROTIPOS

map.world <- map_data(map="world")

p1 <- ggplot()+ 
  #theme(legend.position="none")+
  geom_map(data=map.world, map=map.world, aes(map_id=region, x=long, y=lat), fill="white", colour="black", size=0.5)+
  geom_point(data= freg.country, aes(x=lon, y=lat, size=number_cases), color="coral1" , alpha=0.5)+
  ggtitle("Disismilaridad 97%")+
  scale_size(name="Number of cases")


# 98

Country_names <- unique(Dis_98$Country)

freg.country <- data.frame()

for(i in 1:length(Country_names)){
  freg.data <- Dis_98[which(Dis_98$Country == Country_names[i]),]
  freg.country[i,"Country_names"] <- Country_names[i]
  freg.country[i,"lat"] <- freg.data$lat_country[1]
  freg.country[i,"lon"] <- freg.data$lon_country[1]
  freg.country[i, "number_cases"] <- length(freg.data$Country)
}

freg.country <- na.omit(freg.country)

# GRAFICA MAPA-MUNDI SIN DIFERENCIADO POR SEROTIPOS

map.world <- map_data(map="world")

p2 <- ggplot()+ 
  #theme(legend.position="none")+
  geom_map(data=map.world, map=map.world, aes(map_id=region, x=long, y=lat), fill="white", colour="black", size=0.5)+
  geom_point(data= freg.country, aes(x=lon, y=lat, size=number_cases), color="coral1" , alpha=0.5)+
  ggtitle("Disismilaridad 98%")+
  scale_size(name="Number of cases")


multiplot <- function(..., plotlist=NULL, file, cols=1, layout=NULL) {
  library(grid)

  # Make a list from the ... arguments and plotlist
  plots <- c(list(...), plotlist)

  numPlots = length(plots)

  # If layout is NULL, then use 'cols' to determine layout
  if (is.null(layout)) {
    # Make the panel
    # ncol: Number of columns of plots
    # nrow: Number of rows needed, calculated from # of cols
    layout <- matrix(seq(1, cols * ceiling(numPlots/cols)),
                    ncol = cols, nrow = ceiling(numPlots/cols))
  }

 if (numPlots==1) {
    print(plots[[1]])

  } else {
    # Set up the page
    grid.newpage()
    pushViewport(viewport(layout = grid.layout(nrow(layout), ncol(layout))))

    # Make each plot, in the correct location
    for (i in 1:numPlots) {
      # Get the i,j matrix positions of the regions that contain this subplot
      matchidx <- as.data.frame(which(layout == i, arr.ind = TRUE))

      print(plots[[i]], vp = viewport(layout.pos.row = matchidx$row,
                                      layout.pos.col = matchidx$col))
    }
  }
}


multiplot(p1,p2)

```
**Figura 4.** Numero de casos reportados por paises.


### Mapa-mundi: Serotipos por paises ###

```{r, fig.width = 10, fig.height = 6,echo = FALSE, message=FALSE, warning=FALSE}

# 97

Country_names <- na.omit(unique(Dis_97$Country))

# Frecuencia de los serotipos en los paises registrados: 

# SEROTIPO 1

mundid_1 <- data.frame()

for(i in 1:length(Country_names)){
  mini.data <- Dis_97[which(Dis_97$Serotype == "DENV_1" & Dis_97$Country == Country_names[i]),]
  mundid_1[i, "Serotype"] <- mini.data$Serotype[1]
  mundid_1[i,"Country_names"] <- Country_names[i]
  mundid_1[i,"lat"] <- mini.data$lat_country[1]
  mundid_1[i,"lon"] <- mini.data$lon_country[1]
  mundid_1[i, "number_cases"] <- length(mini.data$Country)
}

#SEROTIPO 2

mundid_2 <- data.frame()

for(i in 1:length(Country_names)){
  mini.data <- Dis_97[which(Dis_97$Serotype == "DENV_2" & Dis_97$Country == Country_names[i]),]
  mundid_2[i, "Serotype"] <- mini.data$Serotype[1]
  mundid_2[i,"Country_names"] <- Country_names[i]
  mundid_2[i,"lat"] <- mini.data$lat_country[1]
  mundid_2[i,"lon"] <- mini.data$lon_country[1]
  mundid_2[i, "number_cases"] <- length(mini.data$Country)
}


#SEROTIPO 3

mundid_3 <- data.frame()

for(i in 1:length(Country_names)){
  mini.data <- Dis_97[which(Dis_97$Serotype == "DENV_3" & Dis_97$Country == Country_names[i]),]
  mundid_3[i, "Serotype"] <- mini.data$Serotype[1]
  mundid_3[i,"Country_names"] <- Country_names[i]
  mundid_3[i,"lat"] <- mini.data$lat_country[1]
  mundid_3[i,"lon"] <- mini.data$lon_country[1]
  mundid_3[i, "number_cases"] <- length(mini.data$Country)
}


#SEROTIPO 4

mundid_4 <- data.frame()

for(i in 1:length(Country_names)){
  mini.data <- Dis_97[which(Dis_97$Serotype == "DENV_4" & Dis_97$Country == Country_names[i]),]
  mundid_4[i, "Serotype"] <- mini.data$Serotype[1]
  mundid_4[i,"Country_names"] <- Country_names[i]
  mundid_4[i,"lat"] <- mini.data$lat_country[1]
  mundid_4[i,"lon"] <- mini.data$lon_country[1]
  mundid_4[i, "number_cases"] <- length(mini.data$Country)
}



data.mundi <- rbind(mundid_1,mundid_2,mundid_3,mundid_4)
data.mundi <- na.omit(data.mundi)

# GRAFICA MAPA-MUNDI DIFERENCIADO POR SEROTIPOS

map.world <- map_data(map="world")

mp1 <- ggplot()+ 
  geom_map(data=map.world, map=map.world, aes(map_id=region, x=long, y=lat), fill="white", colour="black", size=0.5)+
  ggtitle("Paises: Disimilaridad 97%")+
  geom_point(data= data.mundi, aes(x=lon, y=lat, color=Serotype),size=1.5, alpha=0.5)+
  scale_color_manual(values=c("turquoise3","deeppink","mediumblue","green3"))

mp1

```
**Figura 5.** Distribucion de los serotipos por paises para secuencias 97% disimilares.

```{r, fig.width = 10, fig.height = 6,echo = FALSE, message=FALSE, warning=FALSE}

# 98

Country_names <- na.omit(unique(Dis_98$Country))

# Frecuencia de los serotipos en los paises registrados: 

# SEROTIPO 1

mundid_1 <- data.frame()

for(i in 1:length(Country_names)){
  mini.data <- Dis_98[which(Dis_98$Serotype == "DENV_1" & Dis_98$Country == Country_names[i]),]
  mundid_1[i, "Serotype"] <- mini.data$Serotype[1]
  mundid_1[i,"Country_names"] <- Country_names[i]
  mundid_1[i,"lat"] <- mini.data$lat_country[1]
  mundid_1[i,"lon"] <- mini.data$lon_country[1]
  mundid_1[i, "number_cases"] <- length(mini.data$Country)
}

#SEROTIPO 2

mundid_2 <- data.frame()

for(i in 1:length(Country_names)){
  mini.data <- Dis_98[which(Dis_98$Serotype == "DENV_2" & Dis_98$Country == Country_names[i]),]
  mundid_2[i, "Serotype"] <- mini.data$Serotype[1]
  mundid_2[i,"Country_names"] <- Country_names[i]
  mundid_2[i,"lat"] <- mini.data$lat_country[1]
  mundid_2[i,"lon"] <- mini.data$lon_country[1]
  mundid_2[i, "number_cases"] <- length(mini.data$Country)
}


#SEROTIPO 3

mundid_3 <- data.frame()

for(i in 1:length(Country_names)){
  mini.data <- Dis_98[which(Dis_98$Serotype == "DENV_3" & Dis_98$Country == Country_names[i]),]
  mundid_3[i, "Serotype"] <- mini.data$Serotype[1]
  mundid_3[i,"Country_names"] <- Country_names[i]
  mundid_3[i,"lat"] <- mini.data$lat_country[1]
  mundid_3[i,"lon"] <- mini.data$lon_country[1]
  mundid_3[i, "number_cases"] <- length(mini.data$Country)
}


#SEROTIPO 4

mundid_4 <- data.frame()

for(i in 1:length(Country_names)){
  mini.data <- Dis_98[which(Dis_98$Serotype == "DENV_4" & Dis_98$Country == Country_names[i]),]
  mundid_4[i, "Serotype"] <- mini.data$Serotype[1]
  mundid_4[i,"Country_names"] <- Country_names[i]
  mundid_4[i,"lat"] <- mini.data$lat_country[1]
  mundid_4[i,"lon"] <- mini.data$lon_country[1]
  mundid_4[i, "number_cases"] <- length(mini.data$Country)
}



data.mundi2 <- rbind(mundid_1,mundid_2,mundid_3,mundid_4)
data.mundi2 <- na.omit(data.mundi)

# GRAFICA MAPA-MUNDI DIFERENCIADO POR SEROTIPOS

map.world <- map_data(map="world")

mp2 <- ggplot()+ 
  geom_map(data=map.world, map=map.world, aes(map_id=region, x=long, y=lat), fill="white", colour="black", size=0.5)+
  ggtitle("Paises: Disimilaridad 98%")+
  geom_point(data= data.mundi2, aes(x=lon, y=lat, color=Serotype),size=1.5, alpha=0.5)+
  scale_color_manual(values=c("turquoise3","deeppink","mediumblue","green3"))


mp2

```
**Figura 6.** Distribucion de los serotipos por paises para secuencias 98% disimilares.


### Localidades: Disimilaridad 97% ###

```{r, echo = FALSE, fig.width=9, fig.height=5, message=FALSE, warning=FALSE}

library(tm)
library(SnowballC)
library(wordcloud)
library("RColorBrewer")

location <- Dis_97[which(is.na(Dis_97$Location)==F),10]

location <- gsub(" ", "", location)

locorpus <- Corpus(VectorSource(location))

toSpace <- content_transformer(function (x , pattern ) gsub(pattern, " ", x))
locorpus <- tm_map(locorpus, toSpace, "/")
locorpus <- tm_map(locorpus, toSpace, "-")
locorpus <- tm_map(locorpus, toSpace, "--")

locorpus <- tm_map(locorpus, content_transformer(tolower))

locorpus <- tm_map(locorpus, removeNumbers)

locorpus <- tm_map(locorpus, removeWords, stopwords('english'))

locorpus <- tm_map(locorpus, removeWords, c("blabla1", "blabla2")) 

locorpus <- tm_map(locorpus, removePunctuation)

locorpus <- tm_map(locorpus, stripWhitespace)

dtm <- TermDocumentMatrix(locorpus)
lomax <- as.matrix(dtm)
vcation <- sort(rowSums(lomax),decreasing=TRUE)
loframe <- data.frame(word = names(vcation),freq=vcation)


wordcloud(words = loframe$word, freq = loframe$freq, scale = c(4,1), min.freq = 2,
          max.words=2000, random.order=FALSE, rot.per=0.45,
          colors=brewer.pal(12, "Paired"))


```
**Figura 7.** Nube de localidades para secuecias del Genoma 97% Disimilares.

### Localidades: Disimilaridad 98% ###

```{r, echo = FALSE, fig.width=9, fig.height=5, message=FALSE, warning=FALSE}

library(tm)
library(SnowballC)
library(wordcloud)
library("RColorBrewer")

location <- Dis_98[which(is.na(Dis_98$Location)==F),10]

location <- gsub(" ", "", location)

locorpus <- Corpus(VectorSource(location))

toSpace <- content_transformer(function (x , pattern ) gsub(pattern, " ", x))
locorpus <- tm_map(locorpus, toSpace, "/")
locorpus <- tm_map(locorpus, toSpace, "-")
locorpus <- tm_map(locorpus, toSpace, "--")

locorpus <- tm_map(locorpus, content_transformer(tolower))

locorpus <- tm_map(locorpus, removeNumbers)

locorpus <- tm_map(locorpus, removeWords, stopwords('english'))

locorpus <- tm_map(locorpus, removeWords, c("blabla1", "blabla2")) 

locorpus <- tm_map(locorpus, removePunctuation)

locorpus <- tm_map(locorpus, stripWhitespace)

dtm <- TermDocumentMatrix(locorpus)
lomax <- as.matrix(dtm)
vcation <- sort(rowSums(lomax),decreasing=TRUE)
loframe <- data.frame(word = names(vcation),freq=vcation)


wordcloud(words = loframe$word, freq = loframe$freq, scale = c(4,1), min.freq = 2,
          max.words=2000, random.order=FALSE, rot.per=0.45,
          colors=brewer.pal(12, "Paired"))


```
**Figura 8.** Nube de localidades para secuecias del Genoma 98% Disimilares.


### Mapa-mundi localidades 97% Disimilaridad ###

```{r, echo = FALSE, fig.width=12, fig.height=6, message=FALSE, warning=FALSE}

location <- which(is.na(Dis_97$Location)==F)

names_location <- unique(Dis_97[which(is.na(Dis_97$Location)==F),10])

location_country_all <- vector()

for(i in 1:length(location)){
  location_country_all[i] <-  paste(Dis_97$Location[location[i]],",",Dis_97$Country[location[i]], sep = "")
}


location_country <- unique(location_country_all)

# SEROTIPO 1

SD1 <- data.frame()

for(i in 1:length(names_location)){
  mini.data <- Dis_97[which(Dis_97$Serotype=="DENV_1" & Dis_97$Location==names_location[i]),]
  SD1[i, "Serotype"] <- mini.data$Serotype[1]
  SD1[i,"location_names"] <- location_country[i]
  SD1[i, "lat"] <- mini.data$lat_location[1]
  SD1[i, "lon"] <- mini.data$lon_location[1]
  SD1[i, "number_cases"] <- length(mini.data$Location)
}

SD1<- na.omit(SD1)

# SEROTIPO 2

SD2 <- data.frame()

for(i in 1:length(names_location)){
  mini.data <- Dis_97[which(Dis_97$Serotype=="DENV_2" & Dis_97$Location==names_location[i]),]
  SD2[i, "Serotype"] <- mini.data$Serotype[1]
  SD2[i,"location_names"] <- location_country[i]
  SD2[i, "lat"] <- mini.data$lat_location[1]
  SD2[i, "lon"] <- mini.data$lon_location[1]
  SD2[i, "number_cases"] <- length(mini.data$Location)
}

SD2<- na.omit(SD2)

# SEROTIPE 3

SD3 <- data.frame()

for(i in 1:length(names_location)){
  mini.data <- Dis_97[which(Dis_97$Serotype=="DENV_3" & Dis_97$Location==names_location[i]),]
  SD3[i, "Serotype"] <- mini.data$Serotype[1]
  SD3[i,"location_names"] <- location_country[i]
  SD3[i, "lat"] <- mini.data$lat_location[1]
  SD3[i, "lon"] <- mini.data$lon_location[1]
  SD3[i, "number_cases"] <- length(mini.data$Location)
}

SD3<- na.omit(SD3)

# SEROTIPE 4

SD4 <- data.frame()

for(i in 1:length(names_location)){
  mini.data <- Dis_97[which(Dis_97$Serotype=="DENV_4" & Dis_97$Location==names_location[i]),]
  SD4[i, "Serotype"] <- mini.data$Serotype[1]
  SD4[i,"location_names"] <- location_country[i]
  SD4[i, "lat"] <- mini.data$lat_location[1]
  SD4[i, "lon"] <- mini.data$lon_location[1]
  SD4[i, "number_cases"] <- length(mini.data$Location)
}

SD4<- na.omit(SD4)

mundi.location <- rbind(SD1,SD2,SD3,SD4)


# GRAFICA MAPA-MUNDI DIFERENCIADO POR SEROTIPOS

map.world <- map_data(map="world")

ggplot()+ 
  geom_map(data=map.world, map=map.world, aes(map_id=region, x=long, y=lat), fill="white", colour="black", size=0.5)+
  geom_point(data= mundi.location, aes(x=lon, y=lat, color=Serotype),size=1.5, alpha=0.5)+
  ggtitle("Localidades: Disimilaridad 97%")+
  scale_color_manual(values=c("turquoise3","deeppink","mediumblue","green3"))


```
**Figura 9.** Localidades de secuencias del genoma 97% disimilares.

### Mapa-mundi localidades 98% Disimilaridad ###
```{r, echo = FALSE, fig.width=12, fig.height=6, message=FALSE, warning=FALSE}

location <- which(is.na(Dis_98$Location)==F)

names_location <- unique(Dis_98[which(is.na(Dis_98$Location)==F),10])

location_country_all <- vector()

for(i in 1:length(location)){
  location_country_all[i] <-  paste(Dis_98$Location[location[i]],",",Dis_98$Country[location[i]], sep = "")
}


location_country <- unique(location_country_all)

# SEROTIPO 1

SD1 <- data.frame()

for(i in 1:length(names_location)){
  mini.data <- Dis_98[which(Dis_98$Serotype=="DENV_1" & Dis_98$Location==names_location[i]),]
  SD1[i, "Serotype"] <- mini.data$Serotype[1]
  SD1[i,"location_names"] <- location_country[i]
  SD1[i, "lat"] <- mini.data$lat_location[1]
  SD1[i, "lon"] <- mini.data$lon_location[1]
  SD1[i, "number_cases"] <- length(mini.data$Location)
}

SD1<- na.omit(SD1)

# SEROTIPO 2

SD2 <- data.frame()

for(i in 1:length(names_location)){
  mini.data <- Dis_98[which(Dis_98$Serotype=="DENV_2" & Dis_98$Location==names_location[i]),]
  SD2[i, "Serotype"] <- mini.data$Serotype[1]
  SD2[i,"location_names"] <- location_country[i]
  SD2[i, "lat"] <- mini.data$lat_location[1]
  SD2[i, "lon"] <- mini.data$lon_location[1]
  SD2[i, "number_cases"] <- length(mini.data$Location)
}

SD2<- na.omit(SD2)

# SEROTIPE 3

SD3 <- data.frame()

for(i in 1:length(names_location)){
  mini.data <- Dis_98[which(Dis_98$Serotype=="DENV_3" & Dis_98$Location==names_location[i]),]
  SD3[i, "Serotype"] <- mini.data$Serotype[1]
  SD3[i,"location_names"] <- location_country[i]
  SD3[i, "lat"] <- mini.data$lat_location[1]
  SD3[i, "lon"] <- mini.data$lon_location[1]
  SD3[i, "number_cases"] <- length(mini.data$Location)
}

SD3<- na.omit(SD3)

# SEROTIPE 4

SD4 <- data.frame()

for(i in 1:length(names_location)){
  mini.data <- Dis_98[which(Dis_98$Serotype=="DENV_4" & Dis_98$Location==names_location[i]),]
  SD4[i, "Serotype"] <- mini.data$Serotype[1]
  SD4[i,"location_names"] <- location_country[i]
  SD4[i, "lat"] <- mini.data$lat_location[1]
  SD4[i, "lon"] <- mini.data$lon_location[1]
  SD4[i, "number_cases"] <- length(mini.data$Location)
}

SD4<- na.omit(SD4)

mundi.location1 <- rbind(SD1,SD2,SD3,SD4)


# GRAFICA MAPA-MUNDI DIFERENCIADO POR SEROTIPOS

map.world <- map_data(map="world")

ggplot()+ 
  geom_map(data=map.world, map=map.world, aes(map_id=region, x=long, y=lat), fill="white", colour="black", size=0.5)+
  geom_point(data= mundi.location1, aes(x=lon, y=lat, color=Serotype),size=1.5, alpha=0.5)+
  ggtitle("Localidades: Disimilaridad 98%")+
  scale_color_manual(values=c("turquoise3","deeppink","mediumblue","green3"))


```
**Figura 10.** Localidades de secuencias del genoma 98% disimilares.


### Años: Disimilaridad 97% ###

```{r, fig.width = 10, fig.height = 6, echo = FALSE}

yearsD <- unique(Dis_97$Year)

count_yearsD <- data.frame()

for(i in 1:length(yearsD)){
  count_yearsD[i, "Year"] <- yearsD[i]
  count_yearsD[i, "number_year"] <- length(Dis_97[which(Dis_97$Year==yearsD[i]),10])
  count_yearsD[3, "number_year"] <- length(which(is.na(Dis_97$Year)==T))
}

count_yearsD <- transform(count_yearsD, Year= reorder(Year, -number_year))
ggplot(data = count_yearsD, aes(x = Year, y = number_year, color=Year)) +
  geom_bar(stat = "identity", fill="white")+
  labs(x= "Year", y= "Data Number")+
  scale_color_grey(start= 0.1, end=0.7)+
  theme_classic()+
  ggtitle("Años: Disimilaridad 97%")+
  theme(legend.position="none")+
  coord_flip()

# Años que fueron eliminados:
# setdiff(count_yearsS$Year, count_yearsD$Year)

```
**Figura 11.** Años registrados para casos con secuencias 97% disimilares.

1600 1944 1956 1960 1961 1964 1966 1969 1970 1971 1972 1974 1975 1978 1979 1980 1981 1984 1986 1989 1990 1991 1994 1995 1996 1997 1998 1999 2000 2001 2002 2003 2004 2005 2006 2007 2008 2009 2011 2012 2013 2014 2016


### Años: Disimilaridad 98% ###
```{r, fig.width = 10, fig.height = 9, echo = FALSE}

yearsD <- unique(Dis_98$Year)

count_yearsD <- data.frame()

for(i in 1:length(yearsD)){
  count_yearsD[i, "Year"] <- yearsD[i]
  count_yearsD[i, "number_year"] <- length(Dis_98[which(Dis_98$Year==yearsD[i]),10])
  count_yearsD[4, "number_year"] <- length(which(is.na(Dis_98$Year)==T))
}

count_yearsD <- transform(count_yearsD, Year= reorder(Year, -number_year))
ggplot(data = count_yearsD, aes(x = Year, y = number_year, color=Year)) +
  geom_bar(stat = "identity", fill="white")+
  labs(x= "Year", y= "Data Number")+
  scale_color_grey(start= 0.1, end=0.7)+
  theme_classic()+
  ggtitle("Años: Disimilaridad 98%")+
  theme(legend.position="none")+
  coord_flip()

#count_yearsD$Year
# Años que fueron eliminados:
# setdiff(count_yearsS$Year, count_yearsD$Year)

```
**Figura 12.** Años registrados para casos con secuencias 98% disimilares.

1600 1944 1956 1960 1961 1963 1964 1969 1970 1971 1972 1974 1975 1978 1979 1980 1981 1982 1984 1985 1986 1988 1989 1990 1991 1992 1993 1994 1995 1996 1997 1998 1999 2000 2001 2002 2003 2004 2005 2006 2007 2008 2009 2010 2011 2012 2013 2014 2015 2016

### Frecuencia de los años reportados por cada pais: Disimilaridad 97% ###

```{r, fig.width = 18, fig.height = 10, echo = FALSE, message=FALSE, warning=FALSE}
yearsD <- na.omit(unique(Dis_97$Year))

Country_namesD <- na.omit(unique(Dis_97$Country))

Country_year <- data.frame()
Country_year_mas <- data.frame()
for(i in 1:length(Country_namesD)){
  for(j in 1:length(yearsD)){
    co.data <- Dis_97[which(Dis_97$Country==Country_namesD[i] & Dis_97$Year==yearsD[j]),c(9,11)]
    Country <- as.character(co.data$Country[1])
    Yerano <- co.data$Year[1]
    Number_cases <- length(co.data$Year)
    subdata <- cbind(Country, Yerano, Number_cases)
    Country_year <- rbind(Country_year,subdata)
  }
  Country_year_mas <- rbind(Country_year)
}

Country_year_mas <- na.omit(Country_year_mas)

Country_year_mas$Number_cases <- as.character(Country_year_mas$Number_cases)
Country_year_mas$Number_cases <- as.numeric(Country_year_mas$Number_cases)

Country_year_mas$Yerano <- as.character(Country_year_mas$Yerano)
Country_year_mas$Yerano <- as.numeric(Country_year_mas$Yerano)

Country_year_mas <- transform(Country_year_mas, Yerano= reorder(Yerano, +Yerano))

ggplot(Country_year_mas, aes(x=Yerano, y=Country)) + 
  geom_point(aes(size=Number_cases))+
  theme(axis.text.x = element_text(angle = 90, hjust = 1))

```
**Figura 13.** Frecuencia de los años reportados para cada pais para secuencias 97% disimilaridad.

### Frecuencia de los años reportados por cada pais: Disimilaridad 98% ###

```{r, fig.width = 18, fig.height = 10, echo = FALSE, message=FALSE, warning=FALSE}
yearsD <- na.omit(unique(Dis_98$Year))

Country_namesD <- na.omit(unique(Dis_98$Country))

Country_year <- data.frame()
Country_year_mas <- data.frame()
for(i in 1:length(Country_namesD)){
  for(j in 1:length(yearsD)){
    co.data <- Dis_98[which(Dis_98$Country==Country_namesD[i] & Dis_98$Year==yearsD[j]),c(9,11)]
    Country <- as.character(co.data$Country[1])
    Yerano <- co.data$Year[1]
    Number_cases <- length(co.data$Year)
    subdata <- cbind(Country, Yerano, Number_cases)
    Country_year <- rbind(Country_year,subdata)
  }
  Country_year_mas <- rbind(Country_year)
}

Country_year_mas <- na.omit(Country_year_mas)

Country_year_mas$Number_cases <- as.character(Country_year_mas$Number_cases)
Country_year_mas$Number_cases <- as.numeric(Country_year_mas$Number_cases)

Country_year_mas$Yerano <- as.character(Country_year_mas$Yerano)
Country_year_mas$Yerano <- as.numeric(Country_year_mas$Yerano)

Country_year_mas <- transform(Country_year_mas, Yerano= reorder(Yerano, +Yerano))

ggplot(Country_year_mas, aes(x=Yerano, y=Country)) + 
  geom_point(aes(size=Number_cases))+
  theme(axis.text.x = element_text(angle = 90, hjust = 1))

```
**Figura 14.** Frecuencia de los años reportados para cada pais para secuencias 98% disimilaridad.


### Pais, localidad y año: Disimilaridad 99.9% ###


```{r, echo = FALSE, fig.width=10, fig.height=6}

# 97
Data_Number <- c(length(which(is.na(Dis_97$Country)==F)),
                 length(which(is.na(Dis_97$Location)==F)),
                 length(which(is.na(Dis_97$Country)==F &
                                is.na(Dis_97$Year)==F)),
                 length(which(is.na(Dis_97$Country)==F &
                                is.na(Dis_97$Location)==F &
                                is.na(Dis_97$Year)==F)))

Data <- c("Country", "Country_Location", "Country_year", "Country_location_year")

dt_97 <- data.frame(Data_Number, Data)

# 98
Data_Number <- c(length(which(is.na(Dis_98$Country)==F)),
                 length(which(is.na(Dis_98$Location)==F)),
                 length(which(is.na(Dis_98$Country)==F &
                                is.na(Dis_98$Year)==F)),
                 length(which(is.na(Dis_98$Country)==F &
                                is.na(Dis_98$Location)==F &
                                is.na(Dis_98$Year)==F)))

Data <- c("Country", "Country_Location", "Country_year", "Country_location_year")

dt_98 <- data.frame(Data_Number, Data)

Coloye <- rbind(dt_97, dt_98)

type <- c("97 % Disimilaridad", "97 % Disimilaridad", "97 % Disimilaridad", "97 % Disimilaridad", "98 % Disimilaridad", "98 % Disimilaridad", "98 % Disimilaridad", "98 % Disimilaridad")

Coloye <- cbind(Coloye, type)

library("ggplot2")

ggplot(data = Coloye, aes(x=Data , y = Data_Number, fill=type))+
  geom_bar(stat = "identity", position=position_dodge())+
  ggtitle("Pais, Localidad y Años: Disimilaridad 97, 98%")+
  scale_colour_brewer()+
  theme_minimal()

```

**Figura 15.** Frecuencia de los datos con disimilaridad del 97 y 98% que contienen: 1. Pais, 2. Pais y Localidad, 3. Pais, Localidad y año, 4. Pais y año.
